ἀγαθοεργέω:
    P: ἀγαθοεργε
ἀγαθοποιέω:
    P: ἀγαθοποιε
    A: ἀγαθοποιησ
    AN: ἀγαθοποιησ
ἀγαλλιάω:
    P: ἀγαλλια
    A: ἠγαλλιασ
    APN: ἀγαλλιαθη!
ἀγανακτέω:
    P: ἀγανακτε
    A: ἠγανακτησ
ἀγαπάω:
    P: ἀγαπα
    I: ἠγαπα
    F: ἀγαπησ
    FP: ἀγαπηθησ
    A: ἠγαπησ
    AN: ἀγαπησ
    X: ἠγαπηκ
ἀγγαρεύω:
    P: ἀγγαρευ
    F: ἀγγαρευσ
    A: ἠγγαρευσ

ἀγγέλλω:
    P: ἀγγελλ
    I: ἠγγελλ
    F: ἀγγελ#
    A: ἠγγειλ/ἠγγελλ
    AN: ἀγγειλ
    AP: ἠγγελη!
    APN: ἀγγελη!
ἐπαγγέλλομαι:
    inherit: ἀγγέλλω
    prefix: ἐπί
προεπαγγέλλομαι:
    inherit: ἀγγέλλω
    prefix: πρό+ἐπί
ἀναγγέλλω:
    inherit: ἀγγέλλω
    prefix: ἀνά
ἀπαγγέλλω:
    inherit: ἀγγέλλω
    prefix: ἀπό
διαγγέλλω:
    inherit: ἀγγέλλω
    prefix: διά
ἐξαγγέλλω:
    inherit: ἀγγέλλω
    prefix: ἐκ
καταγγέλλω:
    inherit: ἀγγέλλω
    prefix: κατά
παραγγέλλω:
    inherit: ἀγγέλλω
    prefix: παρά
προκαταγγέλλω:
    inherit: ἀγγέλλω
    prefix: πρό+κατά

ἄγε:
    P: ἀγ
ἁγιάζω:
    P: ἁγιαζ
    A: ἡγιασ
    AN: ἁγιασ
    AP: ἡγιασθη!
    APN: ἁγιασθη!
    X: ἡγιασκ
ἁγνίζω:
    P: ἁγνιζ
    AN: ἁγνισ
    APN: ἁγνισθη!
ἀγνοέω:
    P: ἀγνοε
    I: ἠγνοε
κατάγνυμι:  # κατά+ἄγνυμι
    F: κατεαξ
    A: κατεαξ
    APN: κατεαγη!

ἀγοράζω:
    P: ἀγοραζ
    I: ἠγοραζ
    A: ἠγορασ
    AN: ἀγορᾰσ
    AP: ἠγορασθη!
ἐξαγοράζω:
    inherit: ἀγοράζω
    prefix: ἐκ

κατηγορέω:  # κατά+ἀγορεύω
    P: κατηγορε
    I: κατηγορε
    F: κατηγορησ
    AN: κατηγορησ
ἀγρεύω:
    AN: ἀγρευσ
ἀγρυπνέω:
    P: ἀγρυπνε
ἀπάγχομαι:  # ἀπό+ἄγχομαι
    A: ἀπηγξ

ἄγω:
    P: ἀγ
    I: $ἠγ
    F: ἀξ
    FP: ἀχθησ
    A: ἠγαγ
    AN: ἀγαγ/ᾰ̓ξ
    AP: ἠχθη!
    APN: ἀχθη!
ἀνάγω:
    inherit: ἄγω
    prefix: ἀνά
ἀπάγω:
    inherit: ἄγω
    prefix: ἀπό
διάγω:
    inherit: ἄγω
    prefix: διά
εἰσάγω:
    inherit: ἄγω
    prefix: εἰς
ἐξάγω:
    inherit: ἄγω
    prefix: ἐκ
ἐπάγω:
    inherit: ἄγω
    prefix: ἐπί
ἐπανάγω:
    inherit: ἄγω
    prefix: ἐπί+ἀνά
ἐπισυνάγω:
    inherit: ἄγω
    prefix: ἐπί+συν
κατάγω:
    inherit: ἄγω
    prefix: κατά
μετάγω:
    inherit: ἄγω
    prefix: μετά
παράγω:
    inherit: ἄγω
    prefix: παρά
παρεισάγω:
    inherit: ἄγω
    prefix: παρά+εἰς
περιάγω:
    inherit: ἄγω
    prefix: περί
προάγω:
    inherit: ἄγω
    prefix: πρό
προσάγω:
    inherit: ἄγω
    prefix: πρός
συνάγω:
    inherit: ἄγω
    prefix: σύν
ὑπάγω:
    inherit: ἄγω
    prefix: ὑπό

ἀγωνίζομαι:
    P: ἀγωνιζ
    I: ἠγωνιζ
    A: ἠγωνισ
    AN: ἀγωνισ
    X: ἠγωνισκ
ἐπαγωνίζομαι:
    inherit: ἀγωνίζομαι
    prefix: ἐπί
καταγωνίζομαι:
    inherit: ἀγωνίζομαι
    prefix: κατά
συναγωνίζομαι:
    inherit: ἀγωνίζομαι
    prefix: σύν

ἀδημονέω:
    P: ἀδημονε
ἀδικέω:
    P: ἀδικε
    F: ἀδικησ
    A: ἠδικησ
    AN: ἀδικησ
    APN: ἀδικηθη!
ἀδυνατέω:
    P: ἀδυνατε
    F: ἀδυνατησ
ᾄδω:
    P: ᾀδ
ἀθετέω:
    P: ἀθετε
    F: ἀθετησ
    A: ἠθετησ
    AN: ἀθετησ

ἀθλέω:
    P: ἀθλε
    A: ἠθλησ
    AN: ἀθλησ
συναθλέω:
    inherit: ἀθλέω
    prefix: συν

ἀθυμέω:
    P: ἀθυμε

αἰνέω:
    P: αἰνε
    I: ῃνε
    A: ῃνεσ
    AN: αἰνεσ
ἐπαινέω:
    inherit: αἰνέω
    prefix: ἐπί
παραινέω:
    inherit: αἰνέω
    prefix: παρά

αἱρέομαι:
    P: αἱρε
    F: αἱρησ
    A: εἱλα!
αἱρέω:
    P: αἱρε
    I: ῃρε/ειχ  # @@@ error in SBLGNT?
    F: ἑλε
    FP: αἱρεθησ
    A: $εἱλ
    AN: ἑλ
    AP: ῃρεθη!
    APN: αἱρεθη!
ἀναιρέω:
    inherit: αἱρέω
    prefix: ἀνά
ἀφαιρέω:
    inherit: αἱρέω
    prefix: ἀπό
διαιρέω:
    inherit: αἱρέω
    prefix: διά
ἐξαιρέω:
    inherit: αἱρέω
    prefix: ἐκ
καθαιρέω:
    inherit: αἱρέω
    prefix: κατά
περιαιρέω:
    inherit: αἱρέω
    prefix: περί
προαιρέομαι:
    inherit: αἱρέω
    prefix: πρό

αἱρετίζω:
    A: ᾑρετισ

αἴρω:
    P: αἰρ
    F: ἀρ#
    FP: ἀρθησ
    A: $ἠρ
    AN: ἀρ
    AP: ἠρθη!
    APN: ἀρθη!
    X: ἠρκ
ἀπαίρω:
    inherit: αἴρω
    prefix: ἀπό
ἐξαίρω:
    inherit: αἴρω
    prefix: ἐκ
ἐπαίρω:
    inherit: αἴρω
    prefix: ἐπί
μεταίρω:
    inherit: αἴρω
    prefix: μετά
συναίρω:
    inherit: αἴρω
    prefix: σύν
ὑπεραίρομαι:
    inherit: αἴρω
    prefix: ὑπερ

αἰσθάνομαι:
    AN: αἰσθ  # @@@

αἰσχύνομαι:
    P: αἰσχυν
    FP: αἰσχυνθησ
    I: ᾐσχυν
    AP: αἰσχυνθη!/ᾐσχυνθη!
    APN: αἰσχυνθη!
ἐπαισχύνομαι:
    inherit: αἰσχύνομαι
    prefix: ἐπί
καταισχύνω:
    inherit: αἰσχύνομαι
    prefix: κατά

αἰτέω:
    P: αἰτε
    I: ᾐτε
    F: αἰτησ
    A: ᾐτησ
    AN: αἰτησ
    X: ᾐτηκ
ἀπαιτέω:
    inherit: αἰτέω
    prefix: ἀπό
ἐξαιτέομαι:
    inherit: αἰτέω
    prefix: ἐκ
ἐπαιτέω:
    inherit: αἰτέω
    prefix: ἐπί
παραιτέομαι:
    inherit: αἰτέω
    prefix: παρά

προαιτιάομαι:  # πρό+αἰτιάομαι
    A: προῃτιασ
αἰχμαλωτεύω:
    A: ᾐχμαλωτευσ
αἰχμαλωτίζω:
    P: αἰχμαλωτιζ
    FP: αἰχμαλωτισθησ
ἀκαιρέομαι:
    P: ἀκαιρε
    I: ἠκαιρε
ἀκμάζω:
    A: ἠκμασ

ἀκολουθέω:
    P: ἀκολουθε
    I: ἠκολουθε
    F: ἀκολουθησ
    A: ἠκολουθησ
    AN: ἀκολουθησ
    X: ἠκολουθηκ
ἐξακολουθέω:
    inherit: ἀκολουθέω
    prefix: ἐκ
ἐπακολουθέω:
    inherit: ἀκολουθέω
    prefix: ἐπί
παρακολουθέω:
    inherit: ἀκολουθέω
    prefix: παρά
συνακολουθέω:
    inherit: ἀκολουθέω
    prefix: σύν

ἀκούω:
    P: ἀκου
    I: ἠκου
    F: ἀκουσ
    FP: ἀκουσθησ
    A: ἠκουσ
    AN: ἀκουσ
    AP: ἠκουσθη!
    APN: ἀκουσθη!
    X: ἀκηκο
διακούω:
    inherit: ἀκούω
    prefix: διά
εἰσακούω:
    inherit: ἀκούω
    prefix: εἰσ
ἐπακούω:
    inherit: ἀκούω
    prefix: ἐπί
παρακούω:
    inherit: ἀκούω
    prefix: παρά
προακούω:
    inherit: ἀκούω
    prefix: πρό
ὑπακούω:
    inherit: ἀκούω
    prefix: ὑπό

ἀκριβόω:
    A: ἠκριβωσ
ἐπακροάομαι:  # ἐπί+ἀκροάομαι
    P: ἐπακροα
    I: ἐπηκροα
ἀκυρόω:
    P: ἀκυρο
    A: ἠκυρωσ
ἀλείφω:
    P: ἀλειφ
    I: ἠλειφ
    A: ἠλειψ
    AN: ἀλειψ
ἐξαλείφω:  # ἐκ+ἀλείφω
    P: ἐξαλειφ
    F: ἐξαλειψ
    APN: ἐξαλειφθη!
ἁλιεύω:
    P: ἁλιευ
ἁλίζω:
    P: ἁλιζ
    FP: ἁλισθησ
ἀναλίσκω:  # ἀνά+ἁλίσκω
    AN: ἀναλωσ
    APN: ἀναλωθη!

ἀλλάσσω:
    P: ἀλλασσ
    I: ηλλασσ
    F: ἀλλαξ
    FP: ἀλλαγησ
    A: ἠλλαξ
    AN: ἀλλᾰξ
    AP: ἠλλαγη!
    APN: ἀλλαγη!
    X: ἠλλᾰκ  # @@@
ἀπαλλάσσω:
    inherit: ἀλλάσσω
    prefix: ἀπό
ἀποκαταλλάσσω:
    inherit: ἀλλάσσω
    prefix: ἀπό+κατά
διαλλάσσομαι:
    inherit: ἀλλάσσω
    prefix: διά
καταλλάσσω:
    inherit: ἀλλάσσω
    prefix: κατά
μεταλλάσσω:
    inherit: ἀλλάσσω
    prefix: μετά
συναλλάσσω:
    inherit: ἀλλάσσω
    prefix: σύν

ἅλλομαι:
    A: ἡλα!
ἁμαρτάνω:
    P: ἁμαρταν
    F: ἁμαρτησ
    A: ἡμαρτ
    AN: ἁμαρτ/ἁμαρτησ
    X: ἡμαρτηκ
ἀμελέω:
    P: ἀμελε
    A: ἠμελησ
ἀμύνομαι:
    A: ἠμυν
ἀμφιάζω:
    P: ἀμφιαζ/ἀμφιεζ
ἀμφιέννυμι:
    P: ἀμφιεννυ!
ἀναγκάζω:
    P: ἀναγκαζ
    I: ἠναγκαζ
    A: ἠναγκασ
    AP: ἠναγκασθη!
    AN: ἀναγκασ
ἀνδρίζομαι:
    P: ἀνδριζ

ἀντάω:
    P: ἀντα
    F: ἀντησ
    A: ἠντησ
    AN: ἀντησ
ἀπαντάω:
    inherit: ἀντάω
    prefix: ἀπό
καταντάω:
    inherit: ἀντάω
    prefix: κατά
συναντάω:
    inherit: ἀντάω
    prefix: σύν
ὑπαντάω:
    inherit: ἀντάω
    prefix: ὑπό

ἀντλέω:
    P: ἀντλε
    AN: ἀντλησ

ἀξιόω:
    P: ἀξιο
    I: ἠξιο
    FP: ἀξιωθησ
    A: ἠξιωσ
    AN: ἀξιωσ
    AP: ἠξιωθη!
    APN: ἀξιωθη!
    X: ἠξιωκ
καταξιόω:
    inherit: ἀξιόω
    prefix: κατά

συναπάγομαι:  # σύν+ἀπάγομαι
    AP: συναπηχθη!
ἀπαρνέομαι:
    P: ἀπαρνε
    F: ἀπαρνησ
    FP: ἀπαρνηθησ
    AN: ἀπαρνησ

ἀπατάω:
    P: ἀπατα
    A: ἠπατησ
    AN: ἀπατησ
    AP: ἠπατηθη!
ἐξαπατάω:
    inherit: ἀπατάω
    prefix: ἐκ

ἀπειθέω:
    P: ἀπειθε
    I: ἠπειθε
    A: ἠπειθησ
ἀπειλέω:
    P: ἀπειλε
    I: ἠπειλε
    AN: ἀπειλησ
ἄπειμι:
    P: ἀπει!
    I: ἀπῃε!
ἀπιστέω:
    P: ἀπιστε
    I: ἠπιστε
    A: ἠπιστησ
ἀποκυέω:
    P: ἀποκυ/ἀποκυε
    A: ἀπεκυησ

ἀπορέω:
    P: ἀπορε
    I: ἠπορε
    APN: ἀπορηθη!
διαπορέω:
    inherit: ἀπορέω
    prefix: διά
ἐξαπορέομαι:
    inherit: ἀπορέω
    prefix: ἐκ

ἅπτω:
    P: ἁπτ
    A: $ἡψ
    AN: ἁψ
    AP: ἡφθη!
ἀνάπτω:
    inherit: ἅπτω
    prefix: ἀνά
καθάπτω:
    inherit: ἅπτω
    prefix: κατά

καταράομαι:  # κατά+ἀράομαι
    P: καταρα
    A: κατηρασ

ἀργέω:
    P: ἀργε
    F: ἀργησ
    FP: ἀργηθησ
    AN: ἀργησ
    AP: ἡργηθη!
    APN: ἀργηθη!
καταργέω:
    inherit: ἀργέω
    prefix: κατά

ἀρέσκω:
    P: ἀρεσκ
    I: ἠρεσκ
    A: ἠρεσ
    AN: ἀρεσ
ἀριθμέω:
    AN: ἀριθμησ
    X: ἠριθμηκ  # @@@
ἀριστάω:
    A: ἠριστησ
    AN: ἀριστησ

ἀρκέω:
    P: ἀρκε
    FP: ἀρκεσθησ
    A: ἠρκεσ
    AN: ἀρκεσ
ἐπαρκέω:
    inherit: ἀρκέω
    prefix: ἐπί

ἁρμόζομαι:
    A: ἡρμοσ
ἀρνέομαι:
    P: ἀρνε
    I: ἠρνε
    F: ἀρνησ
    A: ἠρνησ
    AN: ἀρνησ
ἀροτριάω:
    P: ἀροτρια

ἁρπάζω:
    P: ἁρπαζ
    F: ἁρπασ
    FP: ἁρπαγησ
    A: ἡρπασ
    AN: ἁρπᾰσ
    AP: ἡρπαγη!/ἡρπασθη!
διαρπάζω:
    inherit: ἁρπάζω
    prefix: διά
συναρπάζω:
    inherit: ἁρπάζω
    prefix: σύν

ἀρτίζω:
    P: ἀρτιζ
    F: ἀρτισ
    A: ἡρτισ
    AN: ἀρτῐσ
ἐξαρτίζω:
    inherit: ἀρτίζω
    prefix: ἐκ
καταρτίζω:
    inherit: ἀρτίζω
    prefix: κατά
προκαταρτίζω:
    inherit: ἀρτίζω
    prefix: πρό+κατά

ἀρτύω:
    P: ἀρτυ
    F: ἀρτυσ
    FP: ἀρτυθησ

ἄρχω:
    P: ἀρχ
    I: $ἠρχ
    F: ἀρξ
    A: ἠρξ
    AN: ἀρξ
προενάρχομαι:
    inherit: ἄρχω
    prefix: πρό+ἐν
προϋπάρχω:
    inherit: ἄρχω
    prefix: πρό+ὑπό
ὑπάρχω:
    inherit: ἄρχω
    prefix: ὑπό

ἀσεβέω:
    A: ἠσεβησ
ἀσθενέω:
    P: ἀσθενε
    I: ἠσθενε
    A: ἠσθενησ
ἀσκέω:
    P: ἀσκε
ἀσπάζομαι:
    P: ἀσπαζ
    I: ἠσπαζ
    A: ἠσπασ
    AN: ἀσπασ
ἀστατέω:
    P: ἀστατε
ἀστοχέω:
    A: ἠστοχησ
περιαστράπτω:  # περί+ἀστράπτω
    A: περιηστραψ
    AN: περιαστρᾰψ
ἀσφαλίζω:
    A: ἠσφαλισ
    AN: ἀσφαλισ
    APN: ἀσφαλισθη!
ἀσχημονέω:
    P: ἀσχημονε
ἀτακτέω:
    A: ἠτακτησ
ἀτενίζω:
    P: ἀτενιζ
    AN: ἀτενῐσ
ἀτιμάζω:
    P: ἀτιμαζ
    A: ἠτιμασ
    APN: ἀτιμασθη!

αὐγάζω:
    AN: αὐγᾰσ
διαυγάζω:
    inherit: αὐγάζω
    prefix: διά

αὐθεντέω:
    P: αὐθεντε
αὐλέω:
    A: ηὐλησ
αὐλίζομαι:
    P: αὐλιζ
    I: ηὐλιζ
    AP: ηὐλισθη!

αὐξάνω:
    P: αὐξαν
    I: ηὐξαν
    F: αὐξησ
    A: ηὐξησ
    AN: αὐξησ
    APN: αὐξηθη!
συναυξάνομαι:
    inherit: αὐξάνω
    prefix: σύν
ὑπεραυξάνω:
    inherit: αὐξάνω
    prefix: ὑπερ

αὔξω:
    P: αὐξ
αὐχέω:
    P: αὐχε
ἀφανίζω:
    P: ἀφανιζ
    APN: ἀφανισθη!
ἀφρίζω:
    P: ἀφριζ
ἀχρειόομαι:
    AP: ἠχρεωθη!
βαθύνω:
    A: ἐβαθυν

βαίνω:
    P: βαιν
    I: ἐβαιν
    F: βησ
    FP: βιβασθησ
    A: ἐβη!
    AN: βη!/βα  # @@@
    X: βεβηκ
ἀναβαίνω:
    inherit: βαίνω
    prefix: ἀνά
ἀποβαίνω:
    inherit: βαίνω
    prefix: ἀπό
διαβαίνω:
    inherit: βαίνω
    prefix: διά
ἐκβαίνω:
    inherit: βαίνω
    prefix: ἐκ
ἐμβαίνω:
    inherit: βαίνω
    prefix: ἐν
ἐπιβαίνω:
    inherit: βαίνω
    prefix: ἐπί
καταβαίνω:
    inherit: βαίνω
    prefix: κατά
μεταβαίνω:
    inherit: βαίνω
    prefix: μετά
παραβαίνω:
    inherit: βαίνω
    prefix: παρά
προσαναβαίνω:
    inherit: βαίνω
    prefix: πρός+ἀνά
συμβαίνω:
    inherit: βαίνω
    prefix: σύν

βάλλω:
    P: βαλλ
    I: ἐβαλλ
    F: βαλ#
    FP: βληθησ
    A: ἐβαλ
    AN: βᾰλ
    AP: ἐβληθη!
    APN: βληθη!
ἀποβάλλω:
    inherit: βάλλω
    prefix: ἀπό
ἀναβάλλομαι:
    inherit: βάλλω
    prefix: ἀνά
ἀντιβάλλω:
    inherit: βάλλω
    prefix: ἀντί
διαβάλλω:
    inherit: βάλλω
    prefix: διά
ἐκβάλλω:
    inherit: βάλλω
    prefix: ἐκ
ἐμβάλλω:
    inherit: βάλλω
    prefix: ἐν
ἐπιβάλλω:
    inherit: βάλλω
    prefix: ἐπί
παραβάλλω:
    inherit: βάλλω
    prefix: παρά
παρεμβάλλω:
    inherit: βάλλω
    prefix: παρά+ἐν
περιβάλλω:
    inherit: βάλλω
    prefix: περί
προβάλλω:
    inherit: βάλλω
    prefix: πρό
συμβάλλω:
    inherit: βάλλω
    prefix: σύν
ὑπερβάλλω:
    inherit: βάλλω
    prefix: ὑπέρ
ὑποβάλλω:
    inherit: βάλλω
    prefix: ὑπό

βαπτίζω:
    P: βαπτιζ
    I: ἐβαπτιζ
    F: βαπτισ
    FP: βαπτισθησ
    A: ἐβαπτισ
    AN: βαπτισ
    AP: ἐβαπτισθη!
    APN: βαπτισθη!
βάπτω:
    P: βαπτ
    F: βαψ
    AN: βαψ

βαρέω:
    P: βαρε
    A: ἐβαρησ
    AN: βαρησ
    AP: ἐβαρηθη!
    APN: βαρηθη!
καταβαρέω:
    inherit: βαρέω
    prefix: κατά
ἐπιβαρέω:
    inherit: βαρέω
    prefix: ἐπί

βασανίζω:
    P: βασανιζ
    I: ἐβασανιζ
    FP: βασανισθησ
    A: ἐβασανισ
    AN: βασανῐσ

βασιλεύω:
    P: βασιλευ
    F: βασιλευσ
    A: ἐβασιλευσ
    AN: βασιλευσ
συμβασιλεύω:
    inherit: βασιλεύω
    prefix: σύν

βασκαίνω:
    A: ἐβασκαν
βαστάζω:
    P: βασταζ
    I: ἐβασταζ
    F: βαστασ
    A: ἐβαστασ
    AN: βαστᾰσ

βατταλογέω:
    AN: βατταλογησ

βεβαιόω:
    P: βεβαιο
    F: βεβαιωσ
    AN: βεβαιωσ
    AP: ἐβεβαιωθη!
διαβεβαιόομαι:
    inherit: βεβαιόομαι
    prefix: διά
    P: διαβεβαιο

βεβηλόω:
    P: βεβηλο
    AN: βεβηλωσ

βιάζω:
    P: βιαζ
    A: ἐβιασ
παραβιάζομαι:
    inherit: βιάζω
    prefix: παρά

βιβάζω:
    P: βιβαζ
    F: βιβασ
    A: ἐβιβασ
ἐμβιβάζω:
    inherit: βιβάζω
    prefix: ἐν
ἐπιβιβάζω:
    inherit: βιβάζω
    prefix: ἐπί
συμβιβάζω:
    inherit: βιβάζω
    prefix: σύν

βιόω:
    AN: βιωσ
βλάπτω:
    AN: βλαψ
βλαστάνω:
    P: βλαστα
    A: ἐβλαστησ
βλασφημέω:
    P: βλασφημε
    I: ἐβλασφημε
    FP: βλασφημηθησ
    A: ἐβλασφημησ
    AN: βλασφημησ

βλέπω:
    P: βλεπ
    I: ἐβλεπ
    F: βλεψ
    A: ἐβλεψ
    AN: βλεψ
ἀναβλέπω:
    inherit: βλέπω
    prefix: ἀνά
ἀποβλέπω:
    inherit: βλέπω
    prefix: ἀπό
διαβλέπω:
    inherit: βλέπω
    prefix: διά
ἐμβλέπω:
    inherit: βλέπω
    prefix: ἐν
ἐπιβλέπω:
    inherit: βλέπω
    prefix: ἐπί
περιβλέπομαι:
    inherit: βλέπω
    prefix: περί

βοάω:
    A: ἐβοησ
    AN: βοησ
ἀναβοάω:
    inherit: βοάω
    prefix: ἀνά

βοηθέω:
    P: βοηθε
    A: ἐβοηθησ
    AN: βοηθησ
βόσκω:
    P: βοσκ

βουλεύομαι:
    P: βουλευ
    I: ἐβουλευ
    F: βουλευσ
    A: ἐβουλευσ
συμβουλεύω:
    inherit: βουλεύομαι
    prefix: σύν

βούλομαι:
    P: βουλ
    I: ἐβουλ
    AP: ἐβουληθη!
    APN: βουληθη!

βραβεύω:
    P: βραβευ
καταβραβεύω:
    inherit: βραβεύω
    prefix: κατά

βραδύνω:
    P: βραδυν
βρέχω:
    P: βρεχ
    A: ἐβρεξ
    AN: βρεξ
ἐμβριμάομαι:  # ἐν+βριμάομαι
    P: ἐμβριμα
    I: ἐνεβριμα
    A: ἐνεβριμησ
    AP: ἐνεβριμηθη!
βρύχω:
    P: βρυχ
    I: ἐβρυχ
βρύω:
    P: βρυ
βυθίζω:
    P: βυθιζ
ἐπιγαμβρεύω:  # ἐπί+γαμβρός
    P: ἐπιγαμβρευ
    F: ἐπιγαμβρευσ
γαμέω:
    P: γαμε
    I: ἐγαμε
    A: ἐγαμησ/ἐγημ
    AN: γαμησ/γημ
    APN: γαμηθη!
γαμίζω:
    P: γαμιζ
    I: ἐγαμιζ
γαμίσκω:
    P: γαμισκ

γελάω:
    P: γελα
    I: ἐγελα
    F: γελασ
καταγελάω:  # κατά+γελάω
    inherit: γελάω
    prefix: κατά

γεμίζω:
    P: γεμιζ
    A: ἐγεμισ
    AN: γεμῐσ
    AP: ἐγεμισθη!
    APN: γεμισθη!
γέμω:
    P: γεμ
γεννάω:
    P: γεννα
    F: γεννησ
    A: ἐγεννησ
    AN: γεννησ
    AP: ἐγεννηθη!
    APN: γεννηθη!
γεύομαι:
    P: γευ
    F: γευσ
    A: ἐγευσ
    AN: γευσ
γεωργέω:
    P: γεωργε
γηράσκω:
    AN: γηρασ
γιγνώσκω:
    P: γιγνωσκ
    A: ἐγνω!
    AN: γνω!

γίνομαι:
    P: γιν
    I: ἐγιν
    F: γενησ
    A: ἐγεν
    AN: γεν
    AP: ἐγενηθη!
    APN: γενηθη!
παραγίνομαι:
    inherit: γίνομαι
    prefix: παρά

γινώσκω:
    P: γινωσκ
    I: ἐγινωσκ
    F: γνωσ
    FP: γνωσθησ
    A: ἐγνω!
    AN: γνω!
    AP: ἐγνωσθη!
    APN: γνωσθη!
ἀναγινώσκω:
    inherit: γινώσκω
    prefix: ἀνά
διαγινώσκω:
    inherit: γινώσκω
    prefix: διά
ἐπιγινώσκω:
    inherit: γινώσκω
    prefix: ἐπί
καταγινώσκω:
    inherit: γινώσκω
    prefix: κατά
προγινώσκω:
    inherit: γινώσκω
    prefix: πρό

γνωρίζω:
    P: γνωριζ
    F: γνωρισ
    A: ἐγνωρισ
    AN: γνωρῐσ
    AP: ἐγνωρισθη!
    APN: γνωρισθη!
ἀναγνωρίζομαι:
    inherit: γνωρίζω
    prefix: ἀνά

γογγύζω:
    P: γογγυζ
    I: ἐγογγυζ
    A: ἐγογγυσ
διαγογγύζω:
    inherit: γογγύζω
    prefix: διά

γράφω:
    P: γρᾰφ
    F: γραψ
    A: ἐγραψ
    AN: γρᾰψ
    AP: ἐγραφη!
ἀπογράφω:
    inherit: γράφω
    prefix: ἀπό
ἐγγράφω:
    inherit: γράφω
    prefix: ἐν
ἐπιγράφω:
    inherit: γράφω
    prefix: ἐπί
προγράφω:
    inherit: γράφω
    prefix: πρό

γρηγορέω:
    P: γρηγορε
    A: ἐγρηγορησ
    AN: γρηγορησ
γυμνάζω:
    P: γυμναζ
γυμνιτεύω:
    P: γυμνιτευ
δαιμονίζομαι:
    P: δαιμονιζ
δάκνω:
    P: δακν
δακρύω:
    A: ἐδακρυσ
δαμάζω:
    P: δαμαζ
    AN: δαμᾰσ
δανείζω:
    P: δανειζ/δανιζ
    AN: δανισ

δαπανάω:
    P: δαπανα
    F: δαπανησ
    FP: δαπανηθησ
    AN: δαπανησ
ἐκδαπανάομαι:
    inherit: δαπανάω
    prefix: ἐκ
προσδαπανάω:
    inherit: δαπανάω
    prefix: πρός

δειγματίζω:
    A: ἐδειγματισ
    AN: δειγματῐσ

δείκνυμι:
    P: δεικνῡ/δεικνῡ!
    I: ἐδεικνῡ!
    F: δειξ
    A: ἐδειξ
    AN: δειξ
ἀναδείκνυμι:
    inherit: δείκνυμι
    prefix: ἀνά
ἀποδείκνυμι:
    inherit: δείκνυμι
    prefix: ἀπό
ἐνδείκνυμι:
    inherit: δείκνυμι
    prefix: ἐν
ἐπιδείκνυμι:
    inherit: δείκνυμι
    prefix: ἐπί
ὑποδείκνυμι:
    inherit: δείκνυμι
    prefix: ὑπό

δειλιάω:
    P: δειλια
δειπνέω:
    P: δειπνε
    F: δειπνησ
    AN: δειπνησ

δεκατόω:
    P: δεκατο
ἀποδεκατόω:
    inherit: δεκατόω
    prefix: ἀπό

δελεάζω:
    P: δελεαζ
δέομαι:
    P: δε
    APN: δεηθη!
δέρω:
    P: δερ
    FP: δαρησ
    A: ἐδειρ
δεσμεύω:
    P: δεσμευ
    I: ἐδεσμευ

δέχομαι:
    P: δεχ
    I: εδεχ
    F: δεξ
    A: ἐδεξ
    AP: ἐδεχθη!
    AN: δεξ
ἀπεκδέχομαι:
    inherit: δέχομαι
    prefix: ἀπό+ἐκ
ἀποδέχομαι:
    inherit: δέχομαι
    prefix: ἀπό
εἰσδέχομαι:
    inherit: δέχομαι
    prefix: εἰς
ἐκδέχομαι:
    inherit: δέχομαι
    prefix: ἐκ
ἐπιδέχομαι:
    inherit: δέχομαι
    prefix: ἐπί
παραδέχομαι:
    inherit: δέχομαι
    prefix: παρά
προσδέχομαι:
    inherit: δέχομαι
    prefix: πρός
ὑποδέχομαι:
    inherit: δέχομαι
    prefix: ὑπό

δέω:
    P: δε
    I: ἐδε
    F: δησ
    A: ἐδησ
    AN: δησ
    AP: ἐδεηθη!
    APN: δεθη!/δεηθη!
καταδέω:
    inherit: δέω
    prefix: κατά
περιδέω:
    inherit: δέω
    prefix: περί
ὑποδέομαι:
    inherit: δέω
    prefix: ὑπό

δηλόω:
    P: δηλο
    I: ἐδηλο
    F: δηλωσ
    A: ἐδηλωσ
    AP: ἐδηλωθη!

δημέω:
    P: δημε
    A: εδημησ
    AN: δημησ

ἀποδημέω:
    inherit: δημέω
    prefix: ἀπό
ἐκδημέω:
    inherit: δημέω
    prefix: ἐκ
ἐνδημέω:
    inherit: δημέω
    prefix: ἐν

δημηγορέω:
    P: δημηγορε
    I: ἐδημηγορε
διακονέω:
    P: διακονε
    I: διηκονε
    F: διακονησ
    A: διηκονησ
    AN: διακονησ
    APN: διακονηθη!
ἐπιδιατάσσομαι:  # ἐπί+διατάσσομαι
    P: ἐπιδιατασσ
διδάσκω:
    P: διδασκ
    I: ἐδιδασκ
    F: διδαξ
    A: ἐδιδαξ
    AN: διδᾰξ
    AP: ἐδιδαχθη!
ἐνδιδύσκω:  # ἐν+διδύσκω
    P: ἐνδιδυσκ
    I: ἐνεδιδυσκ

δίδωμι:
    P: διδο!
    I: ἐδιδο/ἐδιδο!/ἐδιδ  # @@@
    F: δωσ
    FP: δοθησ
    A: ἐδωκ/ἐδο!/ἐδ  # @@@
    AN: δο!
    AP: ἐδοθη!
    APN: δοθη!
ἀνταποδίδωμι:
    inherit: δίδωμι
    prefix: ἀντί+ἀπό
ἀποδίδωμι:
    inherit: δίδωμι
    prefix: ἀπό
διαδίδωμι:
    inherit: δίδωμι
    prefix: διά
    AN: δι$ᾰδο!  # @@@
ἐκδίδωμι:
    inherit: δίδωμι
    prefix: ἐκ
ἐπιδίδωμι:
    inherit: δίδωμι
    prefix: ἐπί
μεταδίδωμι:
    inherit: δίδωμι
    prefix: μετά
παραδίδωμι:
    inherit: δίδωμι
    prefix: παρά
προδίδωμι:
    inherit: δίδωμι
    prefix: πρό

καταδικάζω:  # κατά+δικάζω
    P: καταδικαζ
    A: κατεδικασ
    FP: καταδικασθησ
    APN: καταδικασθη!
δικαιόω:
    P: δικαιο
    F: δικαιωσ
    FP: δικαιωθησ
    A: ἐδικαιωσ
    AN: δικαιωσ
    AP: ἐδικαιωθη!
    APN: δικαιωθη!
ἐκδικέω:  # ἐκ+δικέω
    P: ἐκδικε
    F: ἐκδικησ
    A: ἐξεδικησ
    AN: ἐκδικησ

διπλόω:
    AN: διπλωσ
διστάζω:
    A: ἐδιστασ
διχάζω:
    AN: διχᾰσ
διχοτομέω:
    P: διχοτομε
    F: διχοτομησ
διψάω:
    P: διψα
    F: διψησ
    A: ἐδιψησ

διώκω:
    P: διωκ
    I: ἐδιωκ
    F: διωξ
    FP: διωχθησ
    A: ἐδιωξ
    AN: διωξ
καταδιώκω:
    inherit: διώκω
    prefix: κατά

δογματίζομαι:
    P: δογματιζ
προσδοκάω:  # πρός+δοκάω
    P: προσδοκα
    I: προσεδοκα
δοκέω:
    P: δοκε
    I: ἐδοκε
    A: ἐδοξ
    AN: δοξ

δοκιμάζω:
    P: δοκιμαζ
    F: δοκιμασ
    A: ἐδοκιμασ
    AN: δοκιμᾰσ
    AP: ἐδοκιμασθη!
    APN: δοκιμασθη!
ἀποδοκιμάζω:
    inherit: δοκιμάζω
    prefix: ἀπό

δολιόω:
    P: δολιο
    I: ἐδολιο

δοξάζω:
    P: δοξαζ
    I: ἐδοξαζ
    F: δοξασ
    A: ἐδοξασ
    AN: δοξᾰσ
    AP: ἐδοξασθη!
    APN: δοξασθη!
ἐνδοξάζομαι:
    inherit: δοξάζω
    prefix: ἐν
συνδοξάζομαι:
    inherit: δοξάζω
    prefix: σύν

δουλαγωγέω:
    P: δουλαγωγε
δουλεύω:
    P: δουλευ
    F: δουλευσ
    A: ἐδουλευσ

δουλόω:
    P: δουλο
    F: δουλωσ
    A: ἐδουλωσ
    AP: ἐδουλωθη!
καταδουλόω:
    inherit: δουλόω
    prefix: κατά

δύναμαι:
    P: δυν/δυνα!
    I: ἐδυνα!/ἠδυνα!
    F: δυνησ
    AP: ἠδυνηθη!
    APN: δυνηθη!

δυναμόω:
    P: δυναμο
    I: ἐδυναμο
    A: ἐδυναμωσ
    AP: ἐδυναμωθη!
ἐνδυναμόω:
    inherit: δυναμόω
    prefix: ἐν

καταδυναστεύω:  # κατά+δυναστεύω
    P: καταδυναστευ
δυνατέω:
    P: δυνατε
δύνω:
    A: ἐδυ!  # @@@

δύω:
    P: δυ
    A: ἐδυσ
    AN: δυσ
ἐκδύω:
    inherit: δύω
    prefix: ἐκ
ἐνδύω:
    inherit: δύω
    prefix: ἐν
ἐπενδύομαι:
    inherit: δύω
    prefix: ἐπί+ἐν
ἐπιδύω:
    inherit: δύω
    prefix: ἐπί
παρεισδύω:
    inherit: δύω
    prefix: παρά+εἰς

δωρέομαι:
    A: ἐδωρησ
ἐάω:
    P: ἐα
    I: εἰα
    F: ἐασ
    A: εἰασ
ἐγγίζω:
    P: ἐγγιζ
    I: ἠγγιζ
    F: ἐγγι#
    A: ἠγγισ
    AN: ἐγγῐσ

ἐγείρω:
    P: ἐγειρ
    I: ἐγειρ
    F: ἐγερ#
    FP: ἐγερθησ
    A: ἠγειρ
    AN: ἐγειρ
    AP: ἠγερθη!
    APN: ἐγερθη!
διεγείρω:
    inherit: ἐγείρω
    prefix: διά
ἐξεγείρω:
    inherit: ἐγείρω
    prefix: ἐκ
ἐπεγείρω:
    inherit: ἐγείρω
    prefix: ἐπί
συνεγείρω:
    inherit: ἐγείρω
    prefix: σύν

ἐδαφίζω:
    P: ἐδαφιζ
    F: ἐδαφι#
ἐνεδρεύω:  # ἐν+εδρεύω
    P: ἐνεδρευ
καθέζομαι:  # κατά+ἕζομαι
    P: καθεζ
    I: ἐκαθεζ

εἴκω:
    P: εἰκ
    A: εἰξ
ὑπείκω:
    inherit: εἴκω
    prefix: ὑπό

ἐνειλέω:  # ἐν+εἰλέω
    A: ἐνειλησ

εἰμί:
    P: ἐσ!/ἠ!
    I: ἠ!
    F: ἐσ/ἐσ!
εἴσειμι:  # εἰς+εἶμι
    P: εἰσι!  # @@@
    I: εἰσῃε  # @@@
ἔξειμι:  # ἐκ+εἰμί
    P: ἐξιε!
    I: ἐξῃε!
πάρειμι:  # παρά+εἰμί
    P: παρεσ!
    I: παρ~η!
    F: παρέσ!
    AN: παρε!
σύνειμι:  # σύν+εἰμί;σύν+εἶμι
    I: συν~η!

ἀπεῖπον:  # ἀπό+εἶπον
    A: ἀπειπα!  # @@@
εἰρηνεύω:
    P: εἰρηνευ
εἴωθα:
    P: unknown
ἐλαττονέω:
    A: ἠλαττονησ
ἐλαττόω:
    P: ἐλαττο
    A: ἠλαττωσ

ἐλαύνω:
    P: ἐλαυν
    I: ἠλαυν
    A: ἠλασ
ἀπελαύνω:  # ἀπό+ἐλαύνω
    inherit: ἐλαύνω
    prefix: ἀπό

ἐλεάω:
    P: ἐλεα/ἐλε#  # @@@
    F: ἐλεησ
    FP: ἐλεηθησ
    A: ἠλεησ
    AN: ἐλεησ
    AP: ἠλεηθη!
    APN: ἐλεηθη!

ἐλέγχω:
    P: ἐλεγχ
    I: ἠλεγχ
    F: ἐλεγξ
    AN: ἐλεγξ
    APN: ἐλεγχθη!
διακατελέγχομαι:  # διά+κατά+ἐλέγχω
    inherit: ἐλέγχω
    prefix: διά+κατά

ἐλευθερόω:
    P: ἐλευθερο
    F: ἐλευθερωσ
    FP: ἐλευθερωθησ
    A: ἠλευθερωσ
    AN: ἐλευθερωσ
ἑλίσσω:
    P: ἑλισσ
    F: ἑλιξ
ἕλκω:
    P: ἑλκ
    I: εἱλκ
    F: ἑλκυσ
    A: εἱλκυσ
    AN: ἑλκῠσ
ἐλλογέω:
    P: ἐλλογε
ἐλπίζω:
    P: ἐλπιζ
    I: ἠλπιζ
    F: ἐλπι#
    A: ἠλπισ
    AN: ἐλπισ
ἐμέω:
    AN: ἐμεσ
κατεξουσιάζω:  # κατά+ἐξουσιάζω
    P: κατεξουσιαζ
ἔοικα:
    P: unknown
ἑορτάζω:
    P: ἑορταζ
συνέπομαι:  # σύν+ἕπομαι
    P: συνεπ
    I: συνειπ

ἐραυνάω:
    P: ἐραυνα
    A: ἠραυνησ
    AN: ἐραυνησ
ἐξεραυνάω:
    inherit: ἐραυνάω
    prefix: ἐκ

ἐργάζομαι:
    P: ἐργαζ
    I: ἠργαζ
    A: εἰργασ/ἠργασ
    AN: ἐργασ
    AP: εἰργασθη!
κατεργάζομαι:
    inherit: ἐργάζομαι
    prefix: κατά
προσεργάζομαι:
    inherit: ἐργάζομαι
    prefix: πρός

συνεργέω:  # σύν+εργέω
    P: συνεργε
    I: συνηργε
ἐνεργέω:  # ἐν+ἔργον
    P: ἐνεργε
    I: ἐνηργε
    A: ἐνηργησ
ἐρεθίζω:
    P: ἐρεθιζ
    A: ἠρεθισ
ἐρεύγομαι:
    P: ἐρευγ
    F: ἐρευξ
ἐρημόομαι:
    P: ἐρημο
    AP: ἠρημωθη!
ἐρίζω:
    P: ἐριζ
    F: ἐρισ

ἑρμηνεύω:
    P: ἑρμηνευ
    A: ἑρμηνευσ
διερμηνεύω:
    inherit: ἑρμηνεύω
    prefix: διά
μεθερμηνεύω:
    inherit: ἑρμηνεύω
    prefix: μετά

ἔρχομαι:
    P: ἐρχ
    I: ἠρχ
    F: ἐλευσ
    A: $ἠλθ
    AN: ἐλθ
    X: ἐληλυθ
    Y: ἐληλυθ  # @@@
ἀνέρχομαι:
    inherit: ἔρχομαι
    prefix: ἀνά
ἀντιπαρέρχομαι:
    inherit: ἔρχομαι
    prefix: ἀντί+παρά
ἀπέρχομαι:
    inherit: ἔρχομαι
    prefix: ἀπό
διέρχομαι:
    inherit: ἔρχομαι
    prefix: διά
εἰσέρχομαι:
    inherit: ἔρχομαι
    prefix: εἰς
ἐξέρχομαι:
    inherit: ἔρχομαι
    prefix: ἐκ
ἐπανέρχομαι:
    inherit: ἔρχομαι
    prefix: ἐπί+ἀνά
ἐπεισέρχομαι:
    inherit: ἔρχομαι
    prefix: ἐπί+εἰς
ἐπέρχομαι:
    inherit: ἔρχομαι
    prefix: ἐπί
κατέρχομαι:
    inherit: ἔρχομαι
    prefix: κατά
παρεισέρχομαι:
    inherit: ἔρχομαι
    prefix: παρά+εἰς
παρέρχομαι:
    inherit: ἔρχομαι
    prefix: παρά
περιέρχομαι:
    inherit: ἔρχομαι
    prefix: περί
προέρχομαι:
    inherit: ἔρχομαι
    prefix: πρό
προσέρχομαι:
    inherit: ἔρχομαι
    prefix: πρός
συνεισέρχομαι:
    inherit: ἔρχομαι
    prefix: σύν+εἰς
συνέρχομαι:
    inherit: ἔρχομαι
    prefix: σύν

ἐρωτάω:
    P: ἐρωτα
    I: ἠρωτα/ἠρωτο  # @@@
    F: ἐρωτησ
    A: ἠρωτησ
    AN: ἐρωτησ
ἐπερωτάω:
    inherit: ἐρωτάω
    prefix: ἐπί

ἐσθίω:
    P: ἐσθι/ἐσθ
    I: ἠσθι
    F: φαγ
    A: ἐφαγ
    AN: φᾰγ
κατεσθίω:
    inherit: ἐσθίω
    prefix: κατά
συνεσθίω:
    inherit: ἐσθίω
    prefix: σύν

ἐτάζω:
    P: ἐταζ
    AN: ἐτᾰσ
ἀνετάζω:
    inherit: ἐτάζω
    prefix: ἀνά
ἐξετάζω:
    inherit: ἐτάζω
    prefix: ἐκ

ἑτεροδιδασκαλέω:
    P: ἑτεροδιδασκαλε

ἑτοιμάζω:
    P: ἑτοιμαζ
    A: ἡτοιμασ
    AN: ἑτοιμᾰσ
    APN: ἑτοιμασθη!
προετοιμάζω:
    inherit: ἑτοιμάζω
    prefix: πρό

εὐαγγελίζω:
    P: εὐαγγελιζ
    I: εὐηγγελιζ
    A: εὐηγγελισ
    AN: εὐαγγελῐσ
    AP: εὐηγγελισθη!
προευαγγελίζομαι:
    inherit: εὐαγγελίζω
    prefix: πρό

εὐαρεστέω:
    P: εὐαρεστε
    AN: εὐαρεστησ

εὐδοκέω:
    P: εὐδοκε
    I: εὐδοκε
    A: εὐδοκησ/ηὐδοκησ
συνευδοκέω:
    inherit: εὐδοκέω
    prefix: σύν

καθεύδω:  # κατά+εὕδω
    P: καθευδ
    I: ἐκαθευδ
εὐθυδρομέω:
    A: εὐθυδρομησ
εὐθυμέω:
    P: εὐθυμε

εὐθύνω:
    AN: εὐθυ!/εὐθυν
κατευθύνω:
    inherit: εὐθύνω
    prefix: κατά

εὐκαιρέω:
    P: εὐκαιρε
    I: εὐκαιρε/ηὐκαιρε
    AN: εὐκαιρησ

εὐλογέω:
    P: εὐλογε
    I: εὐλογε
    F: εὐλογησ
    FP: εὐλογηθησ
    A: εὐλογησ
ἐνευλογέω:
    inherit: εὐλογέω
    prefix: ἐν
κατευλογέω:
    inherit: εὐλογέω
    prefix: κατά

εὐνουχίζω:
    A: εὐνουχισ
    AP: εὐνουχισθη!
εὐοδόομαι:
    P: εὐοδο
    FP: εὐοδωθησ
εὐπορέομαι:
    P: εὐπορε
    I: εὐπορε
εὐπροσωπέω:
    AN: εὐπροσωπησ

εὑρίσκω:
    P: εὑρισκ
    I: εὑρισκ/ηὑρισκ
    F: εὑρησ
    FP: εὑρεθησ
    A: $εὑρ
    AN: εὑρ
    AP: εὑρεθη!
    APN: εὑρεθη!
ἀνευρίσκω:
    inherit: εὑρίσκω
    prefix: ἀνά

εὐσεβέω:
    P: εὐσεβε
εὐφορέω:
    A: εὐφορησ
εὐφραίνω:
    P: εὐφραιν
    I: εὐφραιν
    AP: ηὐφρανθη!
    APN: εὐφρανθη!
εὐχαριστέω:
    P: εὐχαριστε
    A: εὐχαριστησ/ηὐχαριστησ
    APN: εὐχαριστηθη!

εὔχομαι:
    P: εὐχ
    I: ηὐχ
    F: εὐξ
    A: ηὐξ
    AN: εὐξ
προσεύχομαι:
    inherit: εὔχομαι
    prefix: πρός

εὐψυχέω:
    P: εὐψυχε
ἐφοράω:  # @@@
    A: ἐπ~ειδ
    AN: ἐπιδ

ἔχω:
    P: ἐχ
    I: $εἰχ
    F: ἑξ
    A: $ἐσχ
    AN: ἐχ/σχ  # @@@
ἀνέχομαι:
    inherit: ἔχω
    prefix: ἀνά
ἀντέχομαι:
    inherit: ἔχω
    prefix: ἀντί
ἀπέχω:
    inherit: ἔχω
    prefix: ἀπό
ἐνέχω:
    inherit: ἔχω
    prefix: ἐν
ἐπέχω:
    inherit: ἔχω
    prefix: ἐπί
κατέχω:
    inherit: ἔχω
    prefix: κατά
μετέχω:
    inherit: ἔχω
    prefix: μετά
παρέχω:
    inherit: ἔχω
    prefix: παρά
περιέχω:
    inherit: ἔχω
    prefix: περί
προέχομαι:
    inherit: ἔχω
    prefix: πρό
προσέχω:
    inherit: ἔχω
    prefix: πρός
συνέχω:
    inherit: ἔχω
    prefix: σύν

ζάω:
    P: ζα/ζη
    I: ἐζη
    F: ζησ
    A: ἐζησ
    AN: ζησ
ἀναζάω:
    inherit: ζάω
    prefix: ἀνά
συζάω:
    inherit: ζάω
    prefix: σύν

συζεύγνυμι:  # σύν+ζεύγνυμι
    A: συνεζευξ
ζηλεύω:
    P: ζηλευ

ζηλόω:
    P: ζηλο
    F: ζηλωσ
    AN: ζηλωσ
παραζηλόω:
    inherit: ζηλόω
    prefix: παρά

ζημιόω:
    P: ζημιο
    FP: ζημιωθησ
    AP: ἐζημιωθη!
    APN: ζημιωθη!

ζητέω:
    P: ζητε
    I: ἐζητε
    F: ζητησ
    FP: ζητηθησ
    A: ἐζητησ
    AN: ζητησ
    APN: ζητηθη!
ἀναζητέω:
    inherit: ζητέω
    prefix: ἀνά
ἐκζητέω:
    inherit: ζητέω
    prefix: ἐκ
ἐπιζητέω:
    inherit: ζητέω
    prefix: ἐπί
συζητέω:
    inherit: ζητέω
    prefix: σύν

ζυμόω:
    P: ζυμο
    AP: ἐζυμωθη!

ζώννυμι:
    I: ἐζωννυε!
    F: ζωσ
    A: ἐζωσ
    AN: ζωσ
διαζώννυμι:
    inherit: ζώννυμι
    prefix: διά
περιζώννυμι:
    inherit: ζώννυμι
    prefix: περί

ζῳογονέω:
    P: ζῳογονε
    F: ζῳογονησ

ζῳοποιέω:
    P: ζῳοποιε
    F: ζῳοποιησ
    FP: ζῳοποιηθησ
    AN: ζῳοποιησ
συζωοποιέω:  # σύν+ζωοποιέω
    A: συνεζωοποιησ

ἀναζωπυρέω:  # ἀνά+ζωπυρέω
    P: ἀναζωπυρε

ἡγέομαι:
    P: ἡγε
    I: ἡγε
    F: ἡγησ
    A: ἡγησ
    AN: ἡγησ
διηγέομαι:
    inherit: ἡγέομαι
    prefix: διά
ἐκδιηγέομαι:
    inherit: ἡγέομαι
    prefix: ἐκ+διά
ἐξηγέομαι:
    inherit: ἡγέομαι
    prefix: ἐκ

συνήδομαι:  # σύν+ἥδομαι
    P: συνηδ

ἥκω:
    P: ἡκ
    I: $ἡκ
    F: ἡξ
    AN: ἡξ
ἀνήκω:
    inherit: ἥκω
    prefix: ἀνά
καθήκω:
    inherit: ἥκω
    prefix: κατά

κάθημαι:  # κατά+ἧμαι
    P: καθη!
    I: ἐκαθη!
    F: καθησ
ἡσυχάζω:
    P: ἡσυχαζ
    A: ἡσυχασ
ἡττάομαι:
    AP: ἡσσωθη!

ἐξηχέομαι:  # ἐκ+ἠχέω
    P: unknown
κατηχέω:  # κατά+ἠχέω
    AN: κατηχησ
    AP: κατηχηθη!

ἀναθάλλω:  # ἀνά+θάλλω
    A: ἀνεθαλ
θάλπω:
    P: θαλπ

θαμβέομαι:
    P: θαμβε
    I: ἐθαμβε
    AP: ἐθαμβηθη!
ἐκθαμβέομαι:
    inherit: θαμβέομαι
    prefix: ἐκ

θανατόω:
    P: θανατο
    F: θανατωσ
    AN: θανατωσ
    AP: ἐθανατωθη!

θάπτω:
    A: ἐθαψ
    AN: θᾰψ
    AP: ἐταφη!
συνθάπτομαι:
    inherit: θάπτω
    prefix: σύν

θαρρέω:
    P: θαρρε/θαρσε
    AN: θαρρησ
θαρσέω:
    P: θαρσε

θαυμάζω:
    P: θαυμαζ
    I: ἐθαυμαζ/ἐθαυμασ
    FP: θαυμασθησ
    A: ἐθαυμασ
    AN: θαυμᾰσ
    AP: ἐθαυμασθη!
    APN: θαυμασθη!
ἐκθαυμάζω:
    inherit: θαυμάζω
    prefix: ἐκ

θεάομαι:
    A: ἐθεασ
    AN: θεασ
    AP: ἐθεαθη!
    APN: θεαθη!
θέλω:
    P: θελ
    I: ἠθελ
    A: ἠθελησ
    AN: θελησ

θεματίζω:
    P: θεματιζ
    A: ἐθεματισ
ἀναθεματίζω:
    inherit: θεματίζω
    prefix: ἀνά
καταθεματίζω:
    inherit: θεματίζω
    prefix: κατά

θεμελιόω:
    P: θεμελιο
    F: θεμελιωσ
    A: ἐθεμελιωσ
θεραπεύω:
    P: θεραπευ
    I: ἐθεραπευ
    F: θεραπευσ
    A: ἐθεραπευσ
    AN: θεραπευσ
    AP: ἐθεραπευθη!
    APN: θεραπευθη!
θερίζω:
    P: θεριζ
    F: θερισ
    AN: θερῐσ
    AP: ἐθερισθη!
θερμαίνομαι:
    P: θερμαιν
    I: ἐθερμαιν

θεωρέω:
    P: θεωρε
    I: ἐθεωρε
    F: θεωρησ
    A: ἐθεωρησ
    AN: θεωρησ
παραθεωρέω:
    inherit: θεωρέω
    prefix: παρά

θηλάζω:
    A: ἐθηλασ
θηρεύω:
    AN: θηρευσ
θηριομαχέω:
    A: ἐθηριομαχησ
θησαυρίζω:
    P: θησαυριζ
    A: ἐθησαυρισ
θιγγάνω:
    AN: θιγ
συνθλάομαι:  # σύν+θλάομαι
    P: συνθλα
    FP: συνθλασθησ

θλίβω:
    P: θλιβ
    I: ἐθλιβ
ἀποθλίβω:
    inherit: θλίβω
    prefix: ἀπό
συνθλίβω:
    inherit: θλίβω
    prefix: σύν

θνῄσκω:
    P: θνῃσκ
    I: ἐθνῃσκ
    F: θαν#
    A: ἐθαν
    AN: θαν
ἀποθνῄσκω:
    inherit: θνῄσκω
    prefix: ἀπό
συναποθνῄσκω:
    inherit: θνῄσκω
    prefix: σύν+ἀπό

θορυβάζω:
    P: θορυβαζ
θορυβέω:
    P: θορυβε
    I: ἐθορυβε
θρηνέω:
    P: θρηνε
    I: ἐθρηνε
    F: θρηνησ
    A: ἐθρηνησ
θροέομαι:
    P: θροε

θυμέομαι:
    P: θυμε
    I: ἐθυμε
    F: θυμησ
    A: ἐθυμησ
    AN: θυμησ
ἐνθυμέομαι:
    inherit: θυμέομαι
    prefix: ἐν
ἐπιθυμέω:
    inherit: θυμέομαι
    prefix: ἐπί

θυμιάω:
    AN: θυμιασ
θυμόομαι:
    AP: ἐθυμωθη!
θύω:
    P: θυ
    I: ἐθυ
    A: ἐθυσ
    AN: θυσ
    AP: ἐτυθη!
ἰάομαι:
    P: ἰα
    I: ἰα
    F: ἰασ
    FP: ἰαθησ
    A: ἰασ
    AN: ἰασ
    AP: ἰαθη!
    APN: ἰαθη!
ἱερατεύω:
    P: ἱερατευ
ἱεροσυλέω:
    P: ἱεροσυλε

καθίζω:
    P: καθιζ
    F: καθισ
    A: ἐκαθισ
    AN: καθῐσ
ἀνακαθίζω:
    inherit: καθίζω
    prefix: ἀνά
ἐπικαθίζω:
    inherit: καθίζω
    prefix: ἐπί
συγκαθίζω:
    inherit: καθίζω
    prefix: σύν

ἵημι:
    P: ἱε!
    I: ἱε!
    F: ἡσ
    FP: ἑθησ
    A: $ἡκ/εἱ!
    AN: hε!
ἀνίημι:
    inherit: ἵημι
    prefix: ἀνά
    AP: ἀνεθη!
ἀφίημι:  # ἀπό+ἵημι
    P: ἀφε/ἀφι/ἀφιε!
    I: ἠφι
    F: ἀφησ
    FP: ἀφεθησ
    A: ἀφ~ηκ
    AN: ἀφει!/ᾰ̓φε!
    AP: ἀφεθη!
    APN: ἀφεθη!
καθίημι:
    inherit: ἵημι
    prefix: κατά
συνίημι:
    inherit: ἵημι
    prefix: σύν
    AN: συνε! # @@@

ἱκανόω:
    A: ἱκανωσ

ἱκνέομαι:
    A: ἱκ
    AN: ἱκ
ἀφικνέομαι:
    inherit: ἱκνέομαι
    prefix: ἀπό
ἐφικνέομαι:
    inherit: ἱκνέομαι
    prefix: ἐπί

ἱλάσκομαι:
    P: ἱλασκ
    APN: ἱλασθη!
κατιόομαι:  # κατά+ἰόομα
    P: unknown
ἰουδαΐζω:
    P: ἰουδαϊζ

ἵστημι:
    P: ἱστα!/ἱσταν
    I: ἱστα!/ἐστηκ
    F: στησ
    FP: σταθησ
    A: ἐστα!/ἐστη!/ἐστησ
    AN: στα!/στη!/στησ
    AP: ἐσταθη!
    APN: σταθη!
    X: ἑστηκ
ἀφίσταμαι:
    inherit: ἵστημι
    prefix: ἀπό
ἐπανίσταμαι:
    inherit: ἵστημι
    prefix: ἐπί+ἀνά
ἐπίσταμαι:
    inherit: ἵστημι
    prefix: ἐπί
    P: ἐπιστα!  # @@@
ἀνθίστημι:
    inherit: ἵστημι
    prefix: ἀντί
ἀνίστημι:
    inherit: ἵστημι
    prefix: ἀνά
ἀντικαθίστημι:
    inherit: ἵστημι
    prefix: ἀντί+κατά
ἀποκαθίστημι:
    inherit: ἵστημι
    prefix: ἀπό+κατά
    A: ἀπεκατεστα!  # @@@
    AP: ἀπεκατεσταθη!  # @@@
διΐστημι:
    inherit: ἵστημι
    prefix: διά
ἐνίστημι:
    inherit: ἵστημι
    prefix: ἐν
ἐξανίστημι:
    inherit: ἵστημι
    prefix: ἐκ+ἀνά
ἐξίστημι:
    inherit: ἵστημι
    prefix: ἐκ
ἐφίστημι:
    inherit: ἵστημι
    prefix: ἐπί
καθίστημι:
    inherit: ἵστημι
    prefix: κατά
κατεφίστημι:
    inherit: ἵστημι
    prefix: κατά+ἐπί
μεθίστημι:
    inherit: ἵστημι
    prefix: μετά
περιΐστημι:
    inherit: ἵστημι
    prefix: περί
προΐστημι:
    inherit: ἵστημι
    prefix: πρό
συνεφίστημι:
    inherit: ἵστημι
    prefix: σύν+ἐπί
συνίστημι:
    inherit: ἵστημι
    prefix: σύν

ἱστορέω:
    AN: ἱστορησ
διϊσχυρίζομαι:  # διά+ἰσχυρίζομαι
    P: διϊσχυριζ
    I: διϊσχυριζ

ἰσχύω:
    P: ἰσχυ
    I: ἰσχυ
    F: ἰσχυσ
    A: ἰσχυσ
    AN: ἰσχυσ
ἐνισχύω:
    inherit: ἰσχύω
    prefix: ἐν
ἐπισχύω:
    inherit: ἰσχύω
    prefix: ἐπί
ἐξισχύω:
    inherit: ἰσχύω
    prefix: ἐκ
κατισχύω:
    inherit: ἰσχύω
    prefix: κατά

καθαίρω:
    P: καθαιρ
    AN: καθαρ
διακαθαίρω:
    inherit: καθαίρω
    prefix: διά
ἐκκαθαίρω:
    inherit: καθαίρω
    prefix: ἐκ

καθαρίζω:
    P: καθαριζ
    F: καθαρι#
    A: ἐκαθαρισ
    AN: καθαρῐσ
    AP: ἐκαθαρισθη!
    APN: καθαρισθη!
διακαθαρίζω:
    inherit: καθαρίζω
    prefix: διά

καινίζω:
    P: καινιζ
    A: ἐκαινισ
ἀνακαινίζω:
    inherit: καινίζω
    prefix: ἀνά
ἐγκαινίζω:
    inherit: καινίζω
    prefix: ἐν

ἀνακαινόω:  # ἀνά+καινόω
    P: ἀνακαινο
ἐκκαίομαι:  # ἐκ+καίομαι
    AP: ἐξεκαυθη!

καίω:
    P: και
    I: ἐκαι
    F: καυσ
    FP: καησ/καυθησ  # @@@
    AN: καυσ
    AP: ἐκαη!
κατακαίω:
    inherit: καίω
    prefix: κατά

ἐγκακέω:  # ἐν+κακέω
    P: ἐγκακε
    AN: ἐγκακησ
κακολογέω:
    AN: κακολογησ

κακοπαθέω:
    P: κακοπαθε
    AN: κακοπαθησ
συγκακοπαθέω:
    inherit: κακοπαθέω
    prefix: σύν

κακοποιέω:
    AN: κακοποιησ
συγκακουχέομαι:  # σύν+κακουχέω
    P: συγκακουχε
κακόω:
    P: κακο
    F: κακωσ
    A: ἐκακωσ
    AN: κακωσ

καλέω:
    P: καλε
    I: ἐκαλε
    F: καλεσ
    FP: κληθησ
    A: ἐκαλεσ
    AN: καλεσ
    AP: ἐκληθη!
    APN: κληθη!
ἀντικαλέω:
    inherit: καλέω
    prefix: ἀντί
ἐγκαλέω:
    inherit: καλέω
    prefix: ἐν
ἐπικαλέω:
    inherit: καλέω
    prefix: ἐπί
μετακαλέομαι:
    inherit: καλέω
    prefix: μετά
παρακαλέω:
    inherit: καλέω
    prefix: παρά
προσκαλέομαι:
    inherit: καλέω
    prefix: πρός
συγκαλέω:
    inherit: καλέω
    prefix: σύν
συμπαρακαλέομαι:
    inherit: καλέω
    prefix: σύν+παρά

καλύπτω:
    P: καλυπτ
    F: καλυψ
    FP: καλυφθησ
    A: ἐκαλυψ
    AN: καλῠψ
    AP: ἐκαλυφθη!
    APN: καλυφθη!
κατακαλύπτομαι:
    inherit: καλύπτω
    prefix: κατά
ἀποκαλύπτω:
    inherit: καλύπτω
    prefix: ἀπό
ἐπικαλύπτω:
    inherit: καλύπτω
    prefix: ἐπί
περικαλύπτω:
    inherit: καλύπτω
    prefix: περί

κάμνω:
    AN: καμ

κάμπτω:
    P: καμπτ
    F: καμψ
    A: ἐκαμψ
    AN: κᾰμψ
ἀνακάμπτω:
    inherit: κάμπτω
    prefix: ἀνά
συγκάμπτω:
    inherit: κάμπτω
    prefix: σύν

καρποφορέω:
    P: καρποφορε
    AN: καρποφορησ

καρτερέω:
    P: καρτερε
    F: καρτερησ
    A: ἐκαρτερησ
προσκαρτερέω:
    inherit: καρτερέω
    prefix: πρός

καυματίζω:
    AN: καυματῐσ
    AP: ἐκαυματισθη!

καυχάομαι:
    P: καυχα
    F: καυχησ
    AN: καυχησ
ἐγκαυχάομαι:
    inherit: καυχάομαι
    prefix: ἐν
κατακαυχάομαι:
    inherit: καυχάομαι
    prefix: κατά

κεῖμαι:
    P: κει!
    I: ἐκει!
ἀνάκειμαι:
    inherit: κεῖμαι
    prefix: ἀνά
ἀντίκειμαι:
    inherit: κεῖμαι
    prefix: ἀντί
ἀπόκειμαι:
    inherit: κεῖμαι
    prefix: ἀπό
ἐπίκειμαι:
    inherit: κεῖμαι
    prefix: ἐπί
κατάκειμαι:
    inherit: κεῖμαι
    prefix: κατά
παράκειμαι:
    inherit: κεῖμαι
    prefix: παρά
περίκειμαι:
    inherit: κεῖμαι
    prefix: περί
πρόκειμαι:
    inherit: κεῖμαι
    prefix: πρό
συνανάκειμαι:
    inherit: κεῖμαι
    prefix: σύν+ἀνά

κείρω:
    AN: κειρ
κελεύω:
    P: κελευ
    I: ἐκελευ
    A: ἐκελευσ
    AN: κελευσ
ἐπικέλλω:  # ἐπί+κέλλω
    A: ἐπεκειλ
κενόω:
    P: κενο
    F: κενωσ
    A: ἐκενωσ
    APN: κενωθη!
ἐκκεντέω:  # ἐκ+κεντέω
    A: ἐξεκεντησ
ἐγκεντρίζω:  # ἐν+κεντρίζω
    P: ἐγκεντριζ
    FP: ἐγκεντρισθησ
    AN: ἐγκεντρῐσ
    AP: ἐνεκεντρισθη!
    APN: ἐγκεντρισθη!

κεράννυμι:
    A: ἐκερασ
    AN: κερασ
συγκεράννυμι:
    inherit: κεράννυμι
    prefix: σύν

κερδαίνω:
    P: κερδαιν
    F: κερδησ
    FP: κερδηθησ
    A: ἐκερδησ
    AN: κερδησ/κερδαν
ἀνακεφαλαιόω:  # ἀνά+κεφάλαιον
    P: ἀνακεφαλαιο
    AN: ἀνακεφαλαιωσ
ἀποκεφαλίζω:  # ἀπό+κεφαλίζω
    A: ἀπεκεφαλισ
κεφαλιόω:
    A: ἐκεφαλιωσ
κημόω:
    P: κημο
    F: κημωσ
κηρύσσω:
    P: κηρυσσ
    I: ἐκηρυσσ
    FP: κηρυχθησ
    A: ἐκηρυξ
    AN: κηρῠξ
    AP: ἐκηρυχθη!
    APN: κηρυχθη!
κινδυνεύω:
    P: κινδυνευ
    I: ἐκινδυνευ

κινέω:
    P: κινε
    F: κινησ
    A: ἐκινησ
    AN: κινησ
    AP: ἐκινηθη!
συγκινέω:
    inherit: κινέω
    prefix: σύν

κίχρημι:
    AN: χρησ

κλαίω:
    P: κλαι
    I: ἐκλαι
    F: κλαυσ
    A: ἐκλαυσ
    AN: κλαυσ

κλάω:
    P: κλα
    AP: ἐκλασθη!
    A: ἐκλασ
    AN: κλᾰσ
ἐκκλάω:
    inherit: κλάω
    prefix: ἐκ
κατακλάω:
    inherit: κλάω
    prefix: κατά

κλείω:
    P: κλει
    F: κλεισ
    A: ἐκλεισ
    AN: κλεισ
    AP: ἐκλεισθη!
    APN: κλεισθη!
ἀποκλείω:
    inherit: κλείω
    prefix: ἀπό
ἐκκλείω:
    inherit: κλείω
    prefix: ἐκ
κατακλείω:
    inherit: κλείω
    prefix: κατά
συγκλείω:
    inherit: κλείω
    prefix: σύν

κλέπτω:
    P: κλεπτ
    F: κλεψ
    A: ἐκλεψ
    AN: κλεψ

κληρονομέω:
    P: κληρονομε
    F: κληρονομησ
    A: ἐκληρονομησ
    AN: κληρονομησ
κατακληρονομέω:
    inherit: κληρονομέω
    prefix: κατά

κληρόω:
    AP: ἐκληρωθη!
προσκληρόομαι:
    inherit: κληρόω
    prefix: πρός

κλίνω:
    P: κλιν
    F: κλιν#
    FP: κλιθησ
    A: ἐκλιν
    AP: ἐκλιθη!
    AN: κλι!/κλιν  # @@@
    APN: κλιθη!
ἀνακλίνω:
    inherit: κλίνω
    prefix: ἀνά
ἐκκλίνω:
    inherit: κλίνω
    prefix: ἐκ
κατακλίνω:
    inherit: κλίνω
    prefix: κατά
προσκλίνομαι:
    inherit: κλίνω
    prefix: πρός

κοιμάομαι:
    P: κοιμα
    FP: κοιμηθησ
    AP: ἐκοιμηθη!
    APN: κοιμηθη!
κοινόω:
    P: κοινο
    AN: κοινωσ

κοινωνέω:
    P: κοινωνε
    A: ἐκοινωνησ
    AN: κοινωνησ
συγκοινωνέω:
    inherit: κοινωνέω
    prefix: σύν

κολάζω:
    AN: κολασ

κολαφίζω:
    P: κολαφιζ
    A: ἐκολαφισ

κολλάομαι:
    P: κολλα
    FP: κολληθησ
    AP: ἐκολληθη!
    APN: κολληθη!
προσκολλάομαι:
    inherit: κολλάομαι
    prefix: πρός

κολοβόω:
    P: κολοβο
    FP: κολοβωθησ
    A: ἐκολοβωσ
    AP: ἐκολοβωθη!
κολυμβάω:
    P: κολυμβα
κομάω:
    P: κομα
ἐγκομβόομαι:  # ἐν+κομβόομαι
    AN: ἐγκομβωσ
κομίζω:
    P: κομιζ
    I: ἐκομιζ
    F: κομισ/κομι#
    A: ἐκομισ
    AN: κομισ
ἐκκομίζω:
    inherit: κομίζω
    prefix: ἐκ
συγκομίζω:
    inherit: κομίζω
    prefix: σύν

κοπάζω:
    A: ἐκοπασ
κοπιάω:
    P: κοπια
    A: ἐκοπιασ

κόπτω:
    P: κοπτ
    I: ἐκοπτ
    F: κοψ
    FP: κοπησ
    A: ἐκοψ
    AN: κοψ
    AP: ἐκοπη!
ἀποκόπτω:
    inherit: κόπτω
    prefix: ἀπό
ἐγκόπτω:
    inherit: κόπτω
    prefix: ἐν
ἐκκόπτω:
    inherit: κόπτω
    prefix: ἐκ
προκόπτω:
    inherit: κόπτω
    prefix: πρό
προσκόπτω:
    inherit: κόπτω
    prefix: πρός

κοσμέω:
    P: κοσμε
    I: ἐκοσμε
    A: ἐκοσμησ
κουφίζω:
    P: κουφιζ
    I: ἐκουφιζ

κράζω:
    P: κραζ
    I: ἐκραζ
    F: κραξ
    A: ἐκραγ/ἐκραξ/ἐκεκραξ
ἀνακράζω:
    inherit: κράζω
    prefix: ἀνά

κραταιόομαι:
    P: κραταιο
    I: ἐκραταιο
    APN: κραταιωθη!
ἐγκρατεύομαι:  # ἐν+κρατεύομαι
    P: ἐγκρατευ
κρατέω:
    P: κρατε
    I: ἐκρατε
    F: κρατησ
    A: ἐκρατησ
    AN: κρατησ
κραυγάζω:
    P: κραυγαζ
    I: ἐκραυγαζ
    F: κραυγασ
    A: ἐκραυγασ
ἐκκρέμαμαι:  # ἐκ+κρέμαμαι
    A: ἐξεκρεμ
κρεμάννυμι:
    P: κρεμα!
    APN: κρεμασθη!
κατακρημνίζω:  # κατά+κρημνός
    AN: κατακρημνῐσ

κρίνω:
    P: κριν
    I: ἐκριν
    F: κριν/κριν#
    FP: κριθησ
    A: ἐκριν
    AN: κρι!/κριν
    AP: ἐκριθη!
    APN: κριθη!
ἀνακρίνω:
    inherit: κρίνω
    prefix: ἀνά
ἀνταποκρίνομαι:
    inherit: κρίνω
    prefix: ἀντί+ἀπό
ἀποκρίνομαι:
    inherit: κρίνω
    prefix: ἀπό
διακρίνω:
    inherit: κρίνω
    prefix: διά
ἐγκρίνω:
    inherit: κρίνω
    prefix: ἐν
ἐπικρίνω:
    inherit: κρίνω
    prefix: ἐπί
κατακρίνω:
    inherit: κρίνω
    prefix: κατά
συγκρίνω:
    inherit: κρίνω
    prefix: σύν
συνυποκρίνομαι:
    inherit: κρίνω
    prefix: σύν+ὑπό

κρούω:
    P: κρου
περικρύβω:  # περί+κρύβω
    P: περικρυβ
    I: περιεκρυβ

κρύπτω:
    A: ἐκρυψ
    AN: κρυψ
    AP: ἐκρυβη!
    APN: κρυβη!
ἀποκρύπτω:
    inherit: κρύπτω
    prefix: ἀπό
ἐγκρύπτω:
    inherit: κρύπτω
    prefix: ἐν

κτάομαι:
    P: κτα
    A: ἐκτησ
    AN: κτησ
ἀποκτείνω:  # ἀπό+κτείνω
    P: ἀποκτειν/ἀποκτενν
    F: ἀποκτεν#
    A: ἀπεκτειν
    AN: ἀποκτειν
    AP: ἀπεκτανθη!
    APN: ἀποκτανθη!
κτίζω:
    A: ἐκτισ
    AN: κτισ
    AP: ἐκτισθη!
κυκλεύω:
    A: ἐκυκλευσ

κυκλόω:
    P: κυκλο
    F: κυκλωσ
    A: ἐκυκλωσ
περικυκλόω:
    inherit: κυκλόω
    prefix: περί

κυλίομαι:
    P: κυλι
    I: ἐκυλι
    F: κυλισ
    A: ἐκυλισ
    X: κεκυλισκ  # @@@
ἀποκυλίω:
    inherit: κυλίομαι
    prefix: ἀπό
προσκυλίω:
    inherit: κυλίομαι
    prefix: πρός

προσκυνέω:  # πρός+κυνέω
    P: προσκυνε
    I: προσεκυνε
    F: προσκυνησ
    A: προσεκυνησ
    AN: προσκυνησ

κύπτω:
    A: ἐκυψ
    AN: κῠψ
ἀνακύπτω:
    inherit: κύπτω
    prefix: ἀνά
παρακύπτω:
    inherit: κύπτω
    prefix: παρά

κυριεύω:
    P: κυριευ
    F: κυριευσ
    AN: κυριευσ
κατακυριεύω:
    inherit: κυριεύω
    prefix: κατά

κυρόω:
    AN: κυρωσ

κωλύω:
    P: κωλυ
    I: ἐκωλυ
    A: ἐκωλυσ
    AN: κωλυσ
    AP: ἐκωλυθη!
διακωλύω:
    inherit: κωλύω
    prefix: διά

λαγχάνω:
    A: ἐλαχ
    AN: λαχ
λακάω:
    A: ἐλακησ
λακτίζω:
    P: λακτιζ

λαλέω:
    P: λαλε
    I: ἐλαλε
    F: λαλησ
    FP: λαληθησ
    A: ἐλαλησ
    AN: λαλησ
    AP: ἐλαληθη!
    APN: λαληθη!
διαλαλέω:
    inherit: λαλέω
    prefix: διά
ἐκλαλέω:
    inherit: λαλέω
    prefix: ἐκ
καταλαλέω:
    inherit: λαλέω
    prefix: κατά
προσλαλέω:
    inherit: λαλέω
    prefix: πρός
συλλαλέω:
    inherit: λαλέω
    prefix: σύν

λαμβάνω:
    P: λαμβαν
    I: ἐλαμβαν
    F: λημψ
    FP: λημφθησ
    A: ἐλαβ
    AN: λᾰβ
    AP: ἐλημφθη!
    APN: λημφθη!
ἀναλαμβάνω:
    inherit: λαμβάνω
    prefix: ἀνά
ἀντιλαμβάνομαι:
    inherit: λαμβάνω
    prefix: ἀντί
ἀπολαμβάνω:
    inherit: λαμβάνω
    prefix: ἀπό
ἐπιλαμβάνομαι:
    inherit: λαμβάνω
    prefix: ἐπί
καταλαμβάνω:
    inherit: λαμβάνω
    prefix: κατά
μεταλαμβάνω:
    inherit: λαμβάνω
    prefix: μετά
παραλαμβάνω:
    inherit: λαμβάνω
    prefix: παρά
προσλαμβάνομαι:
    inherit: λαμβάνω
    prefix: πρός
προλαμβάνω:
    inherit: λαμβάνω
    prefix: πρό
συλλαμβάνω:
    inherit: λαμβάνω
    prefix: σύν
συναντιλαμβάνομαι:
    inherit: λαμβάνω
    prefix: σύν+ἀντί
συμπαραλαμβάνω:
    inherit: λαμβάνω
    prefix: σύν+παρά
ὑπολαμβάνω:
    inherit: λαμβάνω
    prefix: ὑπό

λάμπω:
    P: λαμπ
    F: λαμψ
    A: ἐλαμψ
    AN: λαμψ
ἐκλάμπω:
    inherit: λάμπω
    prefix: ἐκ
περιλάμπω:
    inherit: λάμπω
    prefix: περί

λανθάνω:
    P: λανθαν
    P: λανθαν
    A: ἐλαθ
    AN: λαθ
ἐκλανθάνω:
    inherit: λανθάνω
    prefix: ἐκ
ἐπιλανθάνομαι:
    inherit: λανθάνω
    prefix: ἐπί

λατομέω:
    A: ἐλατομησ
λατρεύω:
    P: λατρευ
    F: λατρευσ
    A: ἐλατρευσ

λέγω:
    P: λεγ
    I: ἐλεγ
    F: ἐρ#/λεξ # @@@
    A: $εἰπ/ἐλεξ
    AN: εἰπ/λεξ
    AP: ἐρρεθη!/ἐλεχθη!
ἀντιλέγω:
    inherit: λέγω
    prefix: ἀντί
διαλέγομαι:
    inherit: λέγω
    prefix: διά
ἐκλέγομαι:
    inherit: λέγω
    prefix: ἐκ
καταλέγω:
    inherit: λέγω
    prefix: κατά
παραλέγομαι:
    inherit: λέγω
    prefix: παρά
προλέγω:
    inherit: λέγω
    prefix: πρό
συλλέγω:
    inherit: λέγω
    prefix: σύν

λείπω:
    P: λειπ
    F: λειψ
    A: ἐλιπ/ἐλειπ
    AN: λιπ
    AP: ἐλειφθη!
    APN: λειφθη!
ἀπολείπω:
    inherit: λείπω
    prefix: ἀπό
διαλείπω:
    inherit: λείπω
    prefix: διά
ἐγκαταλείπω:
    inherit: λείπω
    prefix: ἐν+κατά
ἐκλείπω:
    inherit: λείπω
    prefix: ἐκ
ἐπιλείπω:
    inherit: λείπω
    prefix: ἐπί
καταλείπω:
    inherit: λείπω
    prefix: κατά
ὑπολείπω:
    inherit: λείπω
    prefix: ὑπό

λειτουργέω:
    AN: λειτουργησ
ἐπιλείχω:  # ἐπί+λείχω
    P: ἐπιλειχ
    I: ἐπελειχ
λευκαίνω:
    A: ἐλευκαν
    AN: λευκα!  # @@@

λιθάζω:
    P: λιθαζ
    F: λιθασ
    AN: λιθᾰσ
    AP: ἐλιθασθη!
    APN: λιθασθη!
καταλιθάζω:
    inherit: λιθάζω
    prefix: κατά

λιθοβολέω:
    P: λιθοβολε
    I: ἐλιθοβολε
    FP: λιθοβοληθησ
    A: ἐλιθοβολησ
    AN: λιθοβολησ
λικμάω:
    P: λικμα
    F: λικμησ

λογίζομαι:
    P: λογιζ
    I: ἐλογιζ
    FP: λογισθησ
    A: ἐλογισ
    AN: λογισ
    AP: ἐλογισθη!
    APN: λογισθη!
ἀναλογίζομαι:
    inherit: λογίζομαι
    prefix: ἀνά
διαλογίζομαι:
    inherit: λογίζομαι
    prefix: διά
παραλογίζομαι:
    inherit: λογίζομαι
    prefix: παρά
συλλογίζομαι:
    inherit: λογίζομαι
    prefix: σύν

λογομαχέω:
    P: λογομαχε
ἀπολογέομαι:  # ἀπό+λογέομαι
    P: ἀπολογε
    I: ἀπελογε
    AN: ἀπολογησ
    APN: ἀπολογηθη!

λοιδορέω:
    P: λοιδορε
    I: ἐλοιδορε
    A: ἐλοιδορησ
ἀντιλοιδορέω:  # ἀντί+λοιδορέω
    inherit: λοιδορέω
    prefix: ἀντί

λούω:
    A: ἐλουσ
    AN: λουσ
ἀπολούομαι:
    inherit: λούω
    prefix: ἀπό

λυμαίνομαι:
    P: λυμαιν
    I: ἐλυμαιν
λυπέω:
    P: λυπε
    FP: λυπηθησ
    A: ἐλυπησ
    AP: ἐλυπηθη!
    APN: λυπηθη!
λυτρόομαι:
    P: λυτρο
    AN: λυτρωσ
    AP: ἐλυτρωθη!

λύω:
    P: λυ
    I: ἐλυ
    F: λυσ
    FP: λυθησ
    A: ἐλυσ
    AP: ἐλυθη!
    AN: λυσ
    APN: λυθη!
    X: λελῠκ
    Y: ἐλελυκ
ἀναλύω:
    inherit: λύω
    prefix: ἀνά
ἀπολύω:
    inherit: λύω
    prefix: ἀπό
διαλύω:
    inherit: λύω
    prefix: διά
ἐκλύομαι:
    inherit: λύω
    prefix: ἐκ
ἐπιλύω:
    inherit: λύω
    prefix: ἐπί
καταλύω:
    inherit: λύω
    prefix: κατά

μαθητεύω:
    AN: μαθητευσ
    AP: ἐμαθητευθη!
μαίνομαι:
    P: μαιν
μακαρίζω:
    P: μακαριζ
    F: μακαρι#
μακροθυμέω:
    P: μακροθυμε
    AN: μακροθυμησ

μανθάνω:
    P: μανθαν
    A: ἐμαθ
    AN: μαθ
καταμανθάνω:  # κατά+μανθάνω
    AN: καταμαθ

μαραίνομαι:
    P: μαραιν
    FP: μαρανθησ

μαρτυρέω:
    P: μαρτυρε
    I: ἐμαρτυρε
    F: μαρτυρησ
    A: ἐμαρτυρησ
    AN: μαρτυρησ
    AP: ἐμαρτυρηθη!
καταμαρτυρέω:
    inherit: μαρτυρέω
    prefix: κατά
συμμαρτυρέω:
    inherit: μαρτυρέω
    prefix: σύν

μαρτύρομαι:
    P: μαρτυρ
    A: ἐμαρτυρ
    AN: μαρτυρ
διαμαρτύρομαι:
    inherit: μαρτύρομαι
    prefix: διά

μασάομαι:
    P: μασα
    I: ἐμασα

μάσσω:
    P: μασσ
    P: μασσ
    I: ἐμασσ
    A: ἐμαξ
ἀπομάσσομαι:
    inherit: μάσσω
    prefix: ἀπό
ἐκμάσσω:
    inherit: μάσσω
    prefix: ἐκ

μαστιγόω:
    P: μαστιγο
    F: μαστιγωσ
    A: ἐμαστιγωσ
    AN: μαστιγωσ
μαστίζω:
    P: μαστιζ
ματαιόομαι:
    AP: ἐματαιωθη!

μάχομαι:
    P: μαχ
    I: ἐμαχ
διαμάχομαι:
    inherit: μάχομαι
    prefix: διά

μεγαλύνω:
    P: μεγαλυν
    I: ἐμεγαλυν
    FP: μεγαλυνθησ
    A: ἐμεγαλυν
    APN: μεγαλυνθη!
μεθύσκομαι:
    P: μεθυσκ
μεθύω:
    P: μεθυ
    AP: ἐμεθυσθη!
    APN: μεθυσθη!
μέλει:
    P: μελ
ἐπιμελέομαι:  # ἐπί+μελέομαι
    P: ἐπιμελε
    FP: ἐπιμελησ
    AP: ἐπεμεληθη!
    APN: ἐπιμεληθη!

μελετάω:
    P: μελετα
    A: ἐμελετησ
προμελετάω:
    inherit: μελετάω
    prefix: πρό

μέλλω:
    P: μελλ
    I: ἐμελλ/ἠμελλ
    F: μελλησ
μεταμέλομαι:  # μετά+μέλω
    P: μεταμελ
    I: μετεμελ
    FP: μεταμεληθησ
    AP: μετεμεληθη!
μέμφομαι:
    P: μεμφ

μένω:
    P: μεν
    I: ἐμεν
    F: μεν#
    A: ἐμειν
    AN: μειν
ἀναμένω:
    inherit: μένω
    prefix: ἀνά
διαμένω:
    inherit: μένω
    prefix: διά
ἐμμένω:
    inherit: μένω
    prefix: ἐν
ἐπιμένω:
    inherit: μένω
    prefix: ἐπί
παραμένω:
    inherit: μένω
    prefix: παρά
περιμένω:
    inherit: μένω
    prefix: περί
προσμένω:
    inherit: μένω
    prefix: πρός
ὑπομένω:
    inherit: μένω
    prefix: ὑπό

μερίζω:
    P: μεριζ
    I: ἐμεριζ
    FP: μερισθησ
    A: ἐμερισ
    AN: μερισ
    AP: ἐμερισθη!
    APN: μερισθη!
διαμερίζω:
    inherit: μερίζω
    prefix: διά
συμμερίζομαι:
    inherit: μερίζω
    prefix: σύν

μεριμνάω:
    P: μεριμνα
    F: μεριμνησ
    AN: μεριμνησ
προμεριμνάω:
    inherit: μεριμνάω
    prefix: πρό

μεσιτεύω:
    A: ἐμεσιτευσ
μετεωρίζομαι:
    P: μετεωριζ

μετρέω:
    P: μετρε
    FP: μετρηθησ
    A: ἐμετρησ
    AN: μετρησ
ἀντιμετρέω:  # ἀντί+μετρέω
    inherit: μετρέω
    prefix: ἀντί

μετριοπαθέω:
    P: μετριοπαθε
μηκύνομαι:
    P: μηκυν
μηνύω:
    A: ἐμηνυσ
    AN: μηνυσ
μιαίνω:
    P: μιαιν
    APN: μιανθη!
μίγνυμι:
    A: ἐμιξ
μιμέομαι:
    P: μιμε

μιμνῄσκομαι:
    P: μιμνῃσκ
    F: μνησ
    FP: μνησθησ
    AN: μνησ
    AP: ἐμνησθη!
    APN: μνησθη!
ἀναμιμνῄσκω:
    inherit: μιμνῄσκομαι
    prefix: ἀνά
ὑπομιμνῄσκω:
    inherit: μιμνῄσκομαι
    prefix: ὑπό

μισέω:
    P: μισε
    I: ἐμισε
    F: μισησ
    A: ἐμισησ
    AN: μισησ
μισθόομαι:
    A: ἐμισθωσ
    AN: μισθωσ
μνημονεύω:
    P: μνημονευ
    A: ἐμνημονευσ
μοιχάομαι:
    P: μοιχα
μοιχεύω:
    P: μοιχευ
    F: μοιχευσ
    A: ἐμοιχευσ
    AN: μοιχευσ
    APN: μοιχευθη!
μολύνω:
    P: μολυν
    A: ἐμολυν
    AP: ἐμολυνθη!

μορφόω:
    P: μορφο
    AP: ἐμορφωθη!
    APN: μορφωθη!
μεταμορφόομαι:
    inherit: μορφόω
    prefix: μετά

μοσχοποιέω:
    A: ἐμοσχοποιησ
μυέομαι:
    P: unknown
παραμυθέομαι:  # παρά+μῦθος
    P: παραμυθε
    AN: παραμυθησ
μυκάομαι:
    P: μυκα

μυκτηρίζω:
    P: μυκτηριζ
    I: ἐμυκτηριζ
ἐκμυκτηρίζω:
    inherit: μυκτηρίζω
    prefix: ἐκ

μυρίζω:
    AN: μυρῐσ
καμμύω:  # κατά+μύω
    A: ἐκαμμυσ
μωμάομαι:
    AN: μωμησ
    APN: μωμηθη!
μωραίνω:
    A: ἐμωραν
    AP: ἐμωρανθη!
    APN: μωρανθη!
καταναρκάω:  # κατά+ναρκάω
    P: καταναρκα
    F: καταναρκησ
    A: κατεναρκησ
ναυαγέω:
    A: ἐναυαγησ
νεκρόω:
    AN: νεκρωσ
ἀνανεόω:  # ἀνά+νεόω
    P: ἀνανεο

διανέμω:  # διά+νέμω
    APN: διανεμηθη!

νεύω:
    P: νευ
    I: ἐνευ
    A: ἐνευσ
ἐκνεύω:
    inherit: νεύω
    prefix: ἐκ
ἐννεύω:
    inherit: νεύω
    prefix: ἐν
    P: ἐννευ
ἐπινεύω:
    inherit: νεύω
    prefix: ἐπί
κατανεύω:
    inherit: νεύω
    prefix: κατά

νήθω:
    P: νηθ
νηπιάζω:
    P: νηπιαζ
νηστεύω:
    P: νηστευ
    F: νηστευσ
    AN: νηστευσ
νήφω:
    P: νηφ
    AN: νηψ
ἀνανήφω:
    inherit: νήφω
    prefix: ἀνά
ἐκνήφω:
    inherit: νήφω
    prefix: ἐκ

νικάω:
    P: νικα
    F: νικησ
    A: ἐνικησ
    AN: νικησ
ὑπερνικάω:
    inherit: νικάω
    prefix: ὑπέρ

νίπτω:
    P: νιπτ
    A: ἐνιψ
    AN: νῐψ
ἀπονίπτω:
    inherit: νίπτω
    prefix: ἀπό

νοέω:
    P: νοε
    I: ἐνοε
    F: νοησ
    A: ἐνοησ
    AN: νοησ
κατανοέω:
    inherit: νοέω
    prefix: κατά
μετανοέω:
    inherit: νοέω
    prefix: μετά
προνοέω:
    inherit: νοέω
    prefix: πρό
ὑπονοέω:
    inherit: νοέω
    prefix: ὑπό

νομίζω:
    P: νομιζ
    I: ἐνομιζ
    A: ἐνομισ
    AN: νομισ
νομοθετέομαι:
    P: unknown
νοσφίζομαι:
    A: ἐνοσφισ
    AN: νοσφισ
νουθετέω:
    P: νουθετε

νύσσω:
    A: ἐνυξ
    AP: ἐνυγη!
κατανύσσομαι:
    inherit: νύσσω
    prefix: κατά

νυστάζω:
    P: νυσταζ
    A: ἐνυσταξ
ξενίζω:
    P: ξενιζ
    A: ἐξενισ
    APN: ξενισθη!
ξενοδοχέω:
    A: ἐξενοδοχησ
ξηραίνω:
    P: ξηραιν
    A: ἐξηραν
    AP: ἐξηρανθη!
ξυράομαι:
    P: ξυρα
    F: ξυρησ
    AN: ξυρα
διοδεύω:  # διά+ὁδεύω
    P: διοδευ
    I: διωδευ
ὁδηγέω:
    P: ὁδηγε
    F: ὁδηγησ
ὀδυνάομαι:
    P: ὀδυνα
ὄζω:
    P: ὀζ

οἶδα:
    P: unknown
σύνοιδα:  # σύν+οἶδα
    P: unknown

ἀνοίγω:  # ἀνά+οἴγω
    P: ἀνοιγ
    I: ἠνοιγ
    F: ἀνοιξ
    FP: ἀνοιγησ
    A: ἀνεῳξ/ἠνεῳξ/ἠνοιξ
    AN: ἀνοιξ
    AP: ἀνεῳχθη!/ἠνεῳχθη!/ἠνοιγη!/ἠνοιχθη!
    APN: ἀνεῳχθη!/ἀνοιγη!/ἀνοιχθη!
    X: ἀνεῳγ
διανοίγω:
    inherit: ἀνοίγω
    prefix: διά

οἰκέω:
    P: οἰκε
    F: οἰκησ
    A: ᾠκησ
    AN: οἰκησ
ἐνοικέω:
    inherit: οἰκέω
    prefix: ἐν
κατοικέω:
    inherit: οἰκέω
    prefix: κατά
παροικέω:
    inherit: οἰκέω
    prefix: παρά

οἰκίζω:
    P: οἰκιζ
    F: οἰκι#
    A: ᾠκισ
κατοικίζω:
    inherit: οἰκίζω
    prefix: κατά
μετοικίζω:
    inherit: οἰκίζω
    prefix: μετά

οἰκοδεσποτέω:
    P: οἰκοδεσποτε

οἰκοδομέω:
    P: οἰκοδομε
    I: ᾠκοδομε
    F: οἰκοδομησ
    FP: οἰκοδομηθησ
    A: ᾠκοδομησ/οἰκοδομησ
    AN: οἰκοδομησ
    AP: οἰκοδομηθη!
ἀνοικοδομέω:
    inherit: οἰκοδομέω
    prefix: ἀνά
ἐποικοδομέω:
    inherit: οἰκοδομέω
    prefix: ἐπί
συνοικοδομέω:
    inherit: οἰκοδομέω
    prefix: σύν

οἰκονομέω:
    P: οἰκονομε
οἰκτίρω:
    P: οἰκτιρ
    F: οἰκτιρησ
οἶμαι:
    P: οἰ!
ὀκνέω:
    AN: ὀκνησ
ἐξολεθρεύω:  # ἐκ+ὀλεθρεύω
    P: ἐξολεθρευ
    FP: ἐξολεθρευθησ
ὀλιγωρέω:
    P: ὀλιγωρε

ὄλλυμι:
    P: ὀλλυ/ὀλλυ!
    I: ὠλλυ!
    F: ὀλ#/ὀλεσ
    A: ὠλ/ὠλεσ
    AN: ὀλ/ὀλεσ
ἀπόλλυμι:
    inherit: ὄλλυμι
    prefix: ἀπό
συναπόλλυμαι:
    inherit: ὄλλυμι
    prefix: σύν+ἀπό

ὁμιλέω:
    P: ὁμιλε
    I: ὡμιλε
ὀμνύω:
    P: ὀμνυ/ὀμνῡ!
    A: ὠμοσ
    AN: ὀμοσ

ὁμοιάζω:
    P: ὁμοιαζ
παρομοιάζω:
    inherit: ὁμοιάζω
    prefix: παρά

ὁμοιόω:
    P: ὁμοιο
    F: ὁμοιωσ
    FP: ὁμοιωθησ
    AN: ὁμοιωσ
    AP: ὡμοιωθη!
    APN: ὁμοιωθη!

ὁμολογέω:
    P: ὁμολογε
    I: ὡμολογε
    F: ὁμολογησ
    A: ὡμολογησ
    AN: ὁμολογησ
ἀνθομολογέομαι:
    inherit: ὁμολογέω
    prefix: ἀντί
ἐξομολογέω:
    inherit: ὁμολογέω
    prefix: ἐκ

ὀνειδίζω:
    P: ὀνειδιζ
    I: ὠνειδιζ
    A: ὠνειδισ
    AN: ὀνειδισ
ὀνίνημι:
    AN: ὀν  # @@@
ἐπονομάζομαι:  # ἐπί+ὀνομάζομαι
    P: ἐπονομαζ
ὀνομάζω:
    P: ὀνομαζ
    A: ὠνομασ
    AP: ὠνομασθη!
παροξύνομαι:  # παρά+ὀξύνομαι
    P: παροξυν
    I: παρωξυν

ὁπλίζομαι:
    AN: ὁπλισ

ὁράω:
    P: ὁρα
    I: ὁρα  # @@@
    F: ὀψ
    FP: ὀφθησ
    A: εἰδ/εἰδα!/ὠρισ
    AN: ῐ̓δ/ὀψ
    AP: ὠφθη!
ἀφοράω:
    inherit: ὁράω
    prefix: ἀπό
    AN: ἀφιδ  # @@@
καθοράω:
    inherit: ὁράω
    prefix: κατά
προοράω:
    inherit: ὁράω
    prefix: πρό

ὀργίζομαι:
    P: ὀργιζ
    F: ὀργι#
    AP: ὠργισθη!
παροργίζω:
    inherit: ὀργίζομαι
    prefix: παρά

ὀρέγομαι:
    P: ὀρεγ
ὀρθοποδέω:
    P: ὀρθοποδε

ὀρθόω:
    P: ὀρθο
    F: ὀρθωσ
    AN: ὀρθωσ
    AP: ὠρθωθη!
ἀνορθόω:
    inherit: ὀρθόω
    prefix: ἀνά
ἐπιδιορθόω:
    inherit: ὀρθόω
    prefix: ἐπί+διά

ὀρθρίζω:
    P: ὀρθριζ
    I: ὠρθριζ

ὁρίζω:
    P: ὁριζ
    I: ὡριζ
    F: ὁρισ/ὁρι#
    A: ὡρισ
    AN: ὁρισ
    APN: ὁρισθη!
ἀφορίζω:
    inherit: ὁρίζω
    prefix: ἀπό
προορίζω:
    inherit: ὁρίζω
    prefix: πρό

ἐπιορκέω:  # ἐπί+ὁρκέω
    P: ἐπιορκε
    F: ἐπιορκησ

ὁρκίζω:
    P: ὁρκιζ
ἐνορκίζω:
    inherit: ὁρκίζω
    prefix: ἐν
ἐξορκίζω:
    inherit: ὁρκίζω
    prefix: ἐκ

ὁρμάω:
    A: ὡρμησ
προσορμίζομαι:  # πρός+ὁρμίζομαι
    AP: προσωρμισθη!

ὀρύσσω:
    P: ὀρυσσ
    A: ὠρυξ
    APN: ὀρυχθη!
διορύσσω:
    inherit: ὀρύσσω
    prefix: διά

ὀρχέομαι:
    A: ὠρχησ
παροτρύνω:  # παρά+ὀτρύνω
    A: παρωτρυν

ἐξουδενέω:  # ἐκ+οὐδενέω
    APN: ἐξουδενηθη!

ἐξουθενέω:  # ἐκ+οὐθενέω
    P: ἐξουθενε
    A: ἐξουθενησ
    AN: ἐξουθενησ
φρουρέω:  # πρό+οὐρέω
    P: φρουρε
    I: ἐφρουρε
    F: φρουρησ
ἐξουσιάζω:  # ἐκ+οὐσιάζω
    P: ἐξουσιαζ
    FP: ἐξουσιασθησ

ὀφείλω:
    P: ὀφειλ
    I: ὠφειλ
προσοφείλω:
    inherit: ὀφείλω
    prefix: πρός

ἀντοφθαλμέω:  # ἀντί+ὀφθαλμέω
    P: ἀντοφθαλμε
προσοχθίζω:  # πρός+ὀχθίζω
    A: προσωχθισ

ὀχλέω:
    P: ὀχλε
ἐνοχλέω:
    inherit: ὀχλέω
    prefix: ἐν
παρενοχλέω:
    inherit: ὀχλέω
    prefix: παρά+ἐν

παγιδεύω:
    AN: παγιδευσ
    APN: παιδευθη!

συμπαθέω:  # σύν+παθέω
    A: συνεπαθησ
    AN: συμπαθησ
παιδεύω:
    P: παιδευ
    I: ἐπαιδευ
    AP: ἐπαιδευθη!
    APN: παιδευθη!

παίζω:
    P: παιζ
    P: παιζ
    I: ἐπαιζ
    F: παιξ
    FP: παιχθησ
    A: ἐπαιξ
    AN: παιξ
    AP: ἐπαιχθη!
ἐμπαίζω:  # ἐν+παίξω @@@
    inherit: παίζω
    prefix: ἐν

παίω:
    A: ἐπαισ
    AN: παισ
παλαιόω:
    P: παλαιο
    FP: παλαιωθησ
παρίστημι:  # @@@
    P: παρισταν
    F: παραστησ
    A: παρεστα!/παρεστησ
    AN: παραστη!/παραστησ
παρρησιάζομαι:
    P: παρρησιαζ
    I: ἐπαρρησιαζ
    A: ἐπαρρησιασ
    AN: παρρησιασ

πάσχω:
    P: πασχ
    A: ἐπαθ
    AN: παθ
συμπάσχω:
    inherit: πάσχω
    prefix: σύν

πατάσσω:
    P: πατασσ
    F: παταξ
    A: ἐπαταξ
    AN: πατᾰξ

πατέω:
    P: πατε
    I: ἐπατε
    F: πατησ
    A: ἐπατησ
    AP: ἐπατηθη!
    AN: πατησ
ἐμπεριπατέω:
    inherit: πατέω
    prefix: ἐν+περί
καταπατέω:
    inherit: πατέω
    prefix: κατά
περιπατέω:
    inherit: πατέω
    prefix: περί

παύω:
    P: παυ
    I: ἐπαυ
    F: παυσ
    FP: παησ  # @@@
    A: ἐπαυσ
    AN: παυσ
    X: πεπαυκ
ἀναπαύω:
    inherit: παύω
    prefix: ἀνά
ἐπαναπαύομαι:
    inherit: παύω
    prefix: ἐπί+ἀνά
καταπαύω:
    inherit: παύω
    prefix: κατά
συναναπαύομαι:
    inherit: παύω
    prefix: σύν+ἀνά

παχύνομαι:
    AP: ἐπαχυνθη!
πεζεύω:
    P: πεζευ
πειθαρχέω:
    P: πειθαρχε

πείθω:
    P: πειθ
    I: ἐπειθ
    F: πεισ
    FP: πεισθησ
    A: ἐπεισ
    AP: ἐπεισθη!
    APN: πεισθη!
ἀναπείθω:
    inherit: πείθω
    prefix: ἀνά

πεινάω:
    P: πεινα
    F: πεινασ
    A: ἐπεινασ
    AN: πεινασ

πειράζω:
    P: πειραζ
    I: ἐπειραζ
    F: πειρασ
    A: ἐπειρασ
    AN: πειρᾰσ
    APN: πειρασθη!
ἐκπειράζω:
    inherit: πειράζω
    prefix: ἐκ

πειράω:
    P: πειρα
    I: ἐπειρα
περιπείρω:  # περί+πείρω
    A: περιεπειρ

πέμπω:
    P: πεμπ
    I: ἐπεμπ
    F: πεμψ
    A: ἐπεμψ
    AN: πεμψ
    AP: ἐπεμφθη!
    APN: πεμφθη!
ἀναπέμπω:
    inherit: πέμπω
    prefix: ἀνά
ἐκπέμπω:
    inherit: πέμπω
    prefix: ἐκ
μεταπέμπομαι:
    inherit: πέμπω
    prefix: μετά
προπέμπω:
    inherit: πέμπω
    prefix: πρό
συμπέμπω:
    inherit: πέμπω
    prefix: σύν

πενθέω:
    P: πενθε
    F: πενθησ
    A: ἐπενθησ
    AN: πενθησ
διαπεράω:  # διά+περάω
    P: διαπερα
    A: διεπερασ

περισσεύω:
    P: περισσευ
    I: ἐπερισσευ
    FP: περισσευθησ
    A: ἐπερισσευσ
    AN: περισσευσ
ὑπερπερισσεύω:
    inherit: περισσεύω
    prefix: ὑπέρ

περπερεύομαι:
    P: περπερευ
ἐκπετάννυμι:  # ἐκ+πετάννυμι
    A: ἐξεπετασ
πέτομαι:
    P: πετ
πήγνυμι:
    A: ἐπηξ

πηδάω:
    A: ἐπηδησ
εἰσπηδάω:
    inherit: πηδάω
    prefix: εἰς
ἐκπηδάω:
    inherit: πηδάω
    prefix: ἐκ

πιάζω:
    A: ἐπιασ
    AN: πιᾰσ
    AP: ἐπιασθη!

πικραίνω:
    P: πικραιν
    F: πικραν#
    A: ἐπικραν
    AP: ἐπικρανθη!
παραπικραίνω:
    inherit: πικραίνω
    prefix: παρά

πίμπλημι:
    FP: πλησθησ
    A: ἐπλησ
    AP: ἐπλησθη!
    APN: πλησθη!
ἐμπίμπλημι:
    inherit: πίμπλημι
    prefix: ἐν

πίμπρημι:
    P: πιμπρα!
    A: ἐπρησ
ἐμπίμπρημι:
    inherit: πίμπρημι
    prefix: ἐν

πίνω:
    P: πιν
    I: ἐπιν
    F: πι
    A: ἐπι
    AN: πῐ/π  # @@@
    AP: ἐποθη!
    APN: ποθη!
καταπίνω:
    inherit: πίνω
    prefix: κατά
συμπίνω:
    inherit: πίνω
    prefix: σύν

πιπράσκω:
    P: πιπρασκ
    I: ἐπιπρασκ
    AP: ἐπραθη!
    APN: πραθη!

πίπτω:
    P: πιπτ
    I: ἐπιπτ
    F: πεσ#
    A: ἐπεσ
    AN: πεσ
ἀναπίπτω:
    inherit: πίπτω
    prefix: ἀνά
ἀντιπίπτω:
    inherit: πίπτω
    prefix: ἀντί
ἀποπίπτω:
    inherit: πίπτω
    prefix: ἀπό
ἐκπίπτω:
    inherit: πίπτω
    prefix: ἐκ
ἐμπίπτω:
    inherit: πίπτω
    prefix: ἐν
ἐπιπίπτω:
    inherit: πίπτω
    prefix: ἐπί
καταπίπτω:
    inherit: πίπτω
    prefix: κατά
περιπίπτω:
    inherit: πίπτω
    prefix: περί
προσπίπτω:
    inherit: πίπτω
    prefix: πρός
συμπίπτω:
    inherit: πίπτω
    prefix: σύν

πιστεύω:
    P: πιστευ
    I: ἐπιστευ
    F: πιστευσ
    A: ἐπιστευσ
    AN: πιστευσ
    AP: ἐπιστευθη!
    APN: πιστευθη!
πιστόομαι:
    AP: ἐπιστωθη!

πλανάω:
    P: πλανα
    F: πλανησ
    A: ἐπλανησ
    AN: πλανησ
    AP: ἐπλανηθη!
    APN: πλανηθη!
ἀποπλανάω:
    inherit: πλανάω
    prefix: ἀπό

πλάσσω:
    AP: ἐπλασθη!
πλατύνω:
    P: πλατυν
    APN: πλατυνθη!
ἐμπλέκομαι:  # ἐν+πλέκομαι
    P: ἐμπλεκ

πλεονάζω:
    P: πλεοναζ
    A: ἐπλεονασ
    AN: πλεονασ
ὑπερπλεονάζω:
    inherit: πλεονάζω
    prefix: ὑπέρ

πλεονεκτέω:
    P: πλεονεκτε
    A: ἐπλεονεκτησ
    APN: πλεονεκτηθη!

πλέω:
    P: πλε
    I: ἐπλε
    A: ἐπλευσ
    AN: πλευσ
ἀποπλέω:
    inherit: πλέω
    prefix: ἀπό
ἐκπλέω:
    inherit: πλέω
    prefix: ἐκ
καταπλέω:
    inherit: πλέω
    prefix: κατά
παραπλέω:
    inherit: πλέω
    prefix: παρά
ὑποπλέω:
    inherit: πλέω
    prefix: ὑπό

πληθύνω:
    P: πληθυν
    I: ἐπληθυν
    F: πληθυν#
    AP: ἐπληθυνθη!
    APN: πληθυνθη!
πληροφορέω:
    P: πληροφορε
    AN: πληροφορησ
    APN: πληροφορηθη!

πληρόω:
    P: πληρο
    I: ἐπληρο
    F: πληρωσ
    FP: πληρωθησ
    A: ἐπληρωσ
    AN: πληρωσ
    AP: ἐπληρωθη!
    APN: πληρωθη!
ἀναπληρόω:
    inherit: πληρόω
    prefix: ἀνά
ἀνταναπληρόω:
    inherit: πληρόω
    prefix: ἀντί+ἀνά
ἐκπληρόω:
    inherit: πληρόω
    prefix: ἐκ
προσαναπληρόω:
    inherit: πληρόω
    prefix: πρός+ἀνά
συμπληρόω:
    inherit: πληρόω
    prefix: σύν

πλήσσω:
    P: πλησσ
    I: ἐπλησσ
    AN: πληξ
    AP: ἐπλαγη!/ἐπληγη!
ἐκπλήσσομαι:
    inherit: πλήσσω
    prefix: ἐκ
ἐπιπλήσσω:
    inherit: πλήσσω
    prefix: ἐπί

πλουτέω:
    P: πλουτε
    A: ἐπλουτησ
    AN: πλουτησ
πλουτίζω:
    AP: ἐπλουτισθη!
πλύνω:
    P: πλυν
    I: ἐπλυν
    A: ἐπλυν
πνέω:
    P: πνε
    A: ἐπνευσ
ἐκπνέω:  # ἐκ+πνέω
    inherit: πνέω
    prefix: ἐκ

πνίγω:
    P: πνιγ
    I: ἐπνιγ
    A: ἐπνιξ
    AP: ἐπνιγη!
ἀποπνίγω:
    inherit: πνίγω
    prefix: ἀπό
συμπνίγω:
    inherit: πνίγω
    prefix: σύν

ἐπιποθέω:  # ἐπί+ποθέω
    P: ἐπιποθε
    AN: ἐπιποθησ

ποιέω:
    P: ποιε
    I: ἐποιε
    F: ποιησ
    A: ἐποιησ
    AN: ποιησ
περιποιέομαι:
    inherit: ποιέω
    prefix: περί
προσποιέομαι:
    inherit: ποιέω
    prefix: πρός

ποιμαίνω:
    P: ποιμαιν
    F: ποιμαν#
    AN: ποιμαν
πολεμέω:
    P: πολεμε
    F: πολεμησ
    A: ἐπολεμησ
    AN: πολεμησ
πολιτεύομαι:
    P: πολιτευ
καταποντίζομαι:  # κατά+ποντίζομαι
    P: καταποντιζ
    APN: καταποντισθη!

πορεύομαι:
    P: πορευ
    I: ἐπορευ
    F: πορευσ
    AP: ἐπορευθη!
    APN: πορευθη!
διαπορεύομαι:  # διά+πορεύομαι
    inherit: πορεύομαι
    prefix: διά
εἰσπορεύομαι:  # εἰς+πορεύομαι
    inherit: πορεύομαι
    prefix: εἰς
ἐκπορεύομαι:  # ἐκ+πορεύομαι
    inherit: πορεύομαι
    prefix: ἐκ
ἐμπορεύομαι:  # ἐν+πορεύομαι
    inherit: πορεύομαι
    prefix: ἐν
παραπορεύομαι:  # παρά+πορεύομαι
    inherit: πορεύομαι
    prefix: παρά
προπορεύομαι:  # πρό+πορεύομαι
    inherit: πορεύομαι
    prefix: πρό
προσπορεύομαι:  # πρός+πορεύομαι
    inherit: πορεύομαι
    prefix: πρός
συμπορεύομαι:  # σύν+πορεύομαι
    inherit: πορεύομαι
    prefix: σύν

πορθέω:
    P: πορθε
    I: ἐπορθε
πορνεύω:
    P: πορνευ
    A: ἐπορνευσ
    AN: πορνευσ
ποτίζω:
    P: ποτιζ
    I: ἐποτιζ
    A: ἐποτισ
    AN: ποτισ
    AP: ἐποτισθη!

πραγματεύομαι:
    AN: πραγματευσ
    A: ἐπραγματευσ
διαπραγματεύομαι:
    inherit: πραγματεύομαι
    prefix: διά

πράσσω:
    P: πρασσ
    F: πραξ
    A: ἐπραξ
    AN: πραξ
πρέπω:
    P: πρεπ
    I: ἐπρεπ
πρεσβεύω:
    P: πρεσβευ
πρίζω:
    AP: ἐπρισθη!
διαπρίομαι:  # διά+πρίομαι
    P: διαπρι
    I: διεπρι
προσρήγνυμι:
    A: προσερηξ
προσωπολημπτέω:
    P: προσωπολημπτε
προφητεύω:
    P: προφητευ
    I: ἐπροφητευ
    F: προφητευσ
    A: ἐπροφητευσ/προεφητευσ  # @@@
    AN: προφητευσ
πταίω:
    P: πται
    A: ἐπταισ
    AN: πταισ

πτοέομαι:
    APN: πτοηθη!

πτύω:
    P: πτυ
    I: ἐπτυ
    F: πτυσ
    FP: πτυσθησ
    A: ἐπτυσ
ἐκπτύω:
    inherit: πτύω
    prefix: ἐκ
ἐμπτύω:
    inherit: πτύω
    prefix: ἐν

πτωχεύω:
    A: ἐπτωχευσ
πυκτεύω:
    P: πυκτευ
πυνθάνομαι:
    P: πυνθαν
    I: ἐπυνθαν
    A: ἐπυθ
    AN: πυθ
πυρόομαι:
    P: πυρο
πυρράζω:
    P: πυρραζ
πωλέω:
    P: πωλε
    I: ἐπωλε
    A: ἐπωλησ
    AN: πωλησ
πωρόω:
    A: ἐπωρωσ
    AP: ἐπωρωθη!
ῥαβδίζω:
    P: ῥαβδιζ
    AP: ἐραβδισθη!
ῥαντίζω:
    A: ἐραντισ
ῥαπίζω:
    P: ῥαπιζ
    A: ἐραπισ
ἐπιράπτω:  # ἐπί+ῥάπτω
    P: ἐπιραπτ
ῥέω:
    P: ῥε
    F: ῥευσ
    AN: ῥυε  # @@@
    AP: ἐρρεθη!
παραρρέω:
    inherit: ῥέω
    prefix: παρά
ῥήγνυμι:
    P: ῥηγνυ!/ῥησσ
    F: ῥηξ
    I: ἐρρησσ
    A: ἐρρηξ
    AN: ῥηξ
διαρρήγνυμι:
    inherit: ῥήγνυμι
    prefix: διά

ἐκριζόω:  # ἐκ+ῥίζα
    P: ἐκριζο
    FP: ἐκριζωθησ
    AN: ἐκριζωσ
    APN: ἐκριζωθη!
ῥίπτω:
    A: ἐρριψ
ῥύομαι:
    P: ῥυ
    F: ῥυσ
    A: ἐρρυσ
    AN: ῥυσ
    AP: ἐρρυσθη!
    APN: ῥυσθη!
ῥυπαρεύω:
    APN: ῥυπαρευθη!
ῥώννυμαι:
    P: unknown

σαίνομαι:
    P: σαιν
σαλεύω:
    P: σαλευ
    FP: σαλευθησ
    A: ἐσαλευσ
    AN: σαλευσ
    AP: ἐσαλευθη!
    APN: σαλευθη!
σαλπίζω:
    P: σαλπιζ
    F: σαλπισ
    A: ἐσαλπισ
    AN: σαλπισ
σαρόω:
    P: σαρο
διασαφέω:  # διά+σαφέω
    A: διεσαφησ
    AN: διασαφησ
σβέννυμι:
    P: σβεννυ!
    F: σβεσ
    A: ἐσβεσ
    AN: σβεσ
σεβάζομαι:
    AP: ἐσεβασθη!
σέβομαι:
    P: σεβ

σείω:
    P: σει
    F: σεισ
    A: ἐσεισ
    AP: ἐσεισθη!
    AN: σειση!
ἀνασείω:
    inherit: σείω
    prefix: ἀνά
διασείω:
    inherit: σείω
    prefix: διά
κατασείω:
    inherit: σείω
    prefix: κατά

σεληνιάζομαι:
    P: σεληνιαζ
σημαίνω:
    A: ἐσημαν
    AN: σημα!
σημειόομαι:
    P: σημειο
σήπω:
    P: unknown
σθενόω:
    P: σθενο
    F: σθενωσ
σιγάω:
    P: σιγα
    A: ἐσιγησ
    AN: σιγησ
σινιάζω:
    AN: σινιᾰσ
σιωπάω:
    P: σιωπα
    I: ἐσιωπα
    F: σιωπησ
    AN: σιωπησ
σκανδαλίζω:
    P: σκανδαλιζ
    I: ἐσκανδαλιζ
    FP: σκανδαλισθησ
    AN: σκανδαλισ
    AP: ἐσκανδαλισθη!
    APN: σκανδαλισθη!

σκάπτω:
    P: σκαπτ
    A: ἐσκαψ
    AN: σκαψ
κατασκάπτω:  # κατά+σκάπτω
    inherit: σκάπτω
    prefix: κατά

ἐπισκέπτομαι:  # ἐπί+σκέπτομαι
    P: ἐπισκεπτ
    F: ἐπισκεψ
    A: ἐπεσκεψ
    AN: ἐπισκεψ

σκευάζω:
    P: σκευαζ
    F: σκευασ
    A: ἐσκευασ
    AP: ἐσκευασθη!
κατασκευάζω:  # κατά+σκευάζω
    inherit: σκευάζω
    prefix: κατά
παρασκευάζω:  # παρά+σκευάζω
    inherit: σκευάζω
    prefix: παρά

σκηνόω:
    P: σκηνο
    F: σκηνωσ
    A: ἐσκηνωσ
    AN: σκηνωσ
ἐπισκηνόω:
    inherit: σκηνόω
    prefix: ἐπί
κατασκηνόω:
    inherit: σκηνόω
    prefix: κατά

ἐπισκιάζω:  # ἐπί+σκιάζω
    P: ἐπισκιαζ
    I: ἐπεσκιαζ
    F: ἐπισκιασ
    A: ἐπεσκιασ
    AN: ἐπισκιασ
σκιρτάω:
    A: ἐσκιρτησ
    AN: σκιρτησ
σκληρύνω:
    P: σκληρυν
    I: ἐσκληρυν
    AN: σκληρυν
    APN: σκληρυνθη!
σκοπέω:
    P: σκοπε
    AN: σκοπησ
κατασκοπέω:
    inherit: σκοπέω
    prefix: κατά

σκορπίζω:
    P: σκορπιζ
    FP: σκορπισθησ
    A: ἐσκορπισ
    AP: ἐσκορπισθη!
    APN: σκορπισθη!
διασκορπίζω:
    inherit: σκορπίζω
    prefix: διά

σκοτίζομαι:
    P: σκοτιζ
    FP: σκοτισθησ
    AP: ἐσκοτισθη!
    APN: σκοτισθη!
σκοτόομαι:
    AP: ἐσκοτωθη!
σκύλλω:
    P: σκῠλλ
σοφίζω:
    AN: σοφῐσ

σπάομαι:
    P: σπα
    I: ἐσπα
    F: σπασ
    A: ἐσπασ/ἠσπασ
    AP: ἐσπασθη!
    APN: σπασθη!
ἀνασπάω:
    inherit: σπάομαι
    prefix: ἀνά
ἀποσπάω:
    inherit: σπάομαι
    prefix: ἀπό
διασπάω:
    inherit: σπάομαι
    prefix: διά
ἐπισπάομαι:
    inherit: σπάομαι
    prefix: ἐπί
περισπάομαι:
    inherit: σπάομαι
    prefix: περί

σπαράσσω:
    P: σπαρασσ
    A: ἐσπαραξ
συσπαράσσω:
    inherit: σπαράσσω
    prefix: σύν

σπαργανόω:
    A: ἐσπαργανωσ
σπαταλάω:
    A: ἐσπαταλησ

σπείρω:
    P: σπειρ
    A: ἐσπειρ
    AN: σπειρ
    AP: ἐσπαρη!
    APN: σπαρη!
διασπείρω:
    inherit: σπείρω
    prefix: διά
ἐπισπείρω:
    inherit: σπείρω
    prefix: ἐπί

σπένδομαι:
    P: σπενδ
σπεύδω:
    P: σπευδ
    I: ἐσπευδ
    AN: σπευσ
σπλαγχνίζομαι:
    P: σπλαγχνιζ
    AP: ἐσπλαγχνισθη!
σπουδάζω:
    P: σπουδαζ
    F: σπουδασ
    A: ἐσπουδασ
    AN: σπουδασ

σταυρόω:
    P: σταυρο
    F: σταυρωσ
    A: ἐσταυρωσ
    AN: σταυρωσ
    AP: ἐσταυρωθη!
    APN: σταυρωθη!
συσταυρόομαι:
    inherit: σταυρόω
    prefix: σύν

ἀποστεγάζω:  # ἀπό+στεγάζω
    A: ἀπεστεγασ
στέγω:
    P: στεγ

στέλλομαι:
    P: στελλ
    I: ἐστελλ
    F: στελ#
    A: ἐστειλ
    AN: στειλ
    AP: ἐσταλη!
    APN: σταλη!
    X: ἐσταλκ
διαστέλλομαι:
    inherit: στέλλομαι
    prefix: διά
ἀποστέλλω:
    inherit: στέλλομαι
    prefix: ἀπό
ἐξαποστέλλω:
    inherit: στέλλομαι
    prefix: ἐκ+ἀπό
ἐπιστέλλω:
    inherit: στέλλομαι
    prefix: ἐπί
συναποστέλλω:
    inherit: στέλλομαι
    prefix: σύν+ἀπό
συστέλλω:
    inherit: στέλλομαι
    prefix: σύν
ὑποστέλλω:
    inherit: στέλλομαι
    prefix: ὑπό

στενάζω:
    P: στεναζ
    A: ἐστεναξ
συστενάζω:
    inherit: στενάζω
    prefix: σύν

στενοχωρέομαι:
    P: στενοχωρε
στερεόω:
    P: στερεο
    I: ἐστερεο
    A: ἐστερεωσ
    AP: ἐστερεωθη!
ἀποστερέω:  # ἀπό+στερέω
    P: ἀποστερε
    AN: ἀποστερησ
στεφανόω:
    P: στεφανο
    A: ἐστεφανωσ
στήκω:
    P: στηκ

στηρίζω:
    P: στηριζ
    F: στηριξ
    A: ἐστηριξ/ἐστηρισ
    AN: στηρῐξ/στηρισ
    APN: στηριχθη!
ἐπιστηρίζω:
    inherit: στηρίζω
    prefix: ἐπί

στοιχέω:
    P: στοιχε
    F: στοιχησ
συστοιχέω:
    inherit: στοιχέω
    prefix: σύν

ἐπιστομίζω:  # ἐπί+στομίζω
    P: ἐπιστομιζ
ἀποστοματίζω:  # ἀπό+στοματίζω
    P: ἀποστοματιζ
στρατεύομαι:
    P: στρατευ
στρεβλόω:
    P: στρεβλο

στρέφω:
    P: στρεφ
    I: ἐστρεφ
    F: στρεψ
    FP: στραφησ
    A: ἐστρεψ
    AN: στρεψ/στρεφ
    AP: ἐστραφη!
    APN: στραφη!
ἀναστρέφω:
    inherit: στρέφω
    prefix: ἀνά
ἀποστρέφω:
    inherit: στρέφω
    prefix: ἀπό
διαστρέφω:
    inherit: στρέφω
    prefix: διά
ἐκστρέφομαι:
    inherit: στρέφω
    prefix: ἐκ
ἐπιστρέφω:
    inherit: στρέφω
    prefix: ἐπί
καταστρέφω:
    inherit: στρέφω
    prefix: κατά
μεταστρέφω:
    inherit: στρέφω
    prefix: μετά
ὑποστρέφω:
    inherit: στρέφω
    prefix: ὑπό

στρηνιάω:
    A: ἐστρηνιασ
    AN: στρηνιασ
καταστρηνιάω:
    inherit: στρηνιάω
    prefix: κατά

στρώννυμι:
    P: στρωννυ
    I: ἐστρωννυ
    A: ἐστρωσ
    AN: στρωσ
    AP: ἐστρωθη!
καταστρώννυμι:
    inherit: στρώννυμι
    prefix: κατά
ὑποστρωννύω:
    inherit: στρώννυμι
    prefix: ὑπό

συκοφαντέω:
    A: ἐσυκοφαντησ
    AN: συκοφαντησ
συλάω:
    A: ἐσυλησ
συναναμίγνυμι:
    P: συναναμιγνυ!
συνιστάνω:
    P: συνισταν

σύρω:
    P: συρ
    I: ἐσυρ
κατασύρω:
    inherit: σύρω
    prefix: κατά

σφάζω:
    P: σφαζ
    F: σφαξ
    A: ἐσφαξ
    AN: σφαξ
    AP: ἐσφαγη!
κατασφάζω:
    inherit: σφάζω
    prefix: κατά

σφραγίζω:
    A: ἐσφραγισ
    AN: σφραγισ
    AP: ἐσφραγισθη!

σχηματίζω:
    P: σχηματιζ
    F: σχηματισ
    A: ἐσχηματισ
συσχηματίζομαι:
    inherit: σχηματίζω
    prefix: σύν
μετασχηματίζω:
    inherit: σχηματίζω
    prefix: μετά

σχίζω:
    P: σχιζ
    F: σχισ
    AN: σχισ
    AP: ἐσχισθη!

σχολάζω:
    AN: σχολασ

σῴζω:
    P: σῳζ
    I: ἐσῳζ
    F: σωσ
    FP: σωθησ
    A: ἐσωσ
    AN: σωσ
    AP: ἐσωθη!
    APN: σωθη!
διασῴζω:
    inherit: σῴζω
    prefix: διά

σωρεύω:
    P: σωρευ
    F: σωρευσ
ἐπισωρεύω:
    inherit: σωρεύω
    prefix: ἐπί

σωφρονέω:
    P: σωφρονε
    AN: σωφρονησ
σωφρονίζω:
    P: σωφρονιζ
ταλαιπωρέω:
    AN: ταλαιπωρησ
ταπεινόω:
    P: ταπεινο
    F: ταπεινωσ
    FP: ταπεινωθησ
    A: ἐταπεινωσ
    AN: ταπεινωσ
    APN: ταπεινωθη!

ταράσσω:
    P: ταρασσ
    A: ἐταραξ
    AP: ἐταραχθη!
    APN: ταραχθη!
διαταράσσω:
    inherit: ταράσσω
    prefix: διά
ἐκταράσσω:
    inherit: ταράσσω
    prefix: ἐκ

τάσσω:
    P: τασσ
    F: ταξ
    FP: ταγησ
    A: ἐταξ
    AN: τᾰξ
    AP: ἐταγη!
    APN: ταγη!
ἀνατάσσομαι:
    inherit: τάσσω
    prefix: ἀνά
ἀντιτάσσομαι:
    inherit: τάσσω
    prefix: ἀντί
ἀποτάσσομαι:
    inherit: τάσσω
    prefix: ἀπό
διατάσσω:
    inherit: τάσσω
    prefix: διά
ἐπιτάσσω:
    inherit: τάσσω
    prefix: ἐπί
προστάσσω:
    inherit: τάσσω
    prefix: πρός
συντάσσω:
    inherit: τάσσω
    prefix: σύν
ὑποτάσσω:
    inherit: τάσσω
    prefix: ὑπό

ἐνταφιάζω:  # ἐν+ταφιάζω
    P: ἐνταφιαζ
    AN: ἐνταφιᾰσ

τείνω:
    P: τειν
    I: ἐτειν
    F: τεν#
    A: ἐτειν
    AN: τειν
ἐκτείνω:
    inherit: τείνω
    prefix: ἐκ
παρατείνω:
    inherit: τείνω
    prefix: παρά
προτείνω:
    inherit: τείνω
    prefix: πρό
ὑπερεκτείνω:
    inherit: τείνω
    prefix: ὑπέρ+ἐκ

τεκνογονέω:
    P: τεκνογονε
τεκνοτροφέω:
    A: ἐτεκνοτροφησ
τελειόω:
    P: τελειο
    A: ἐτελειωσ
    AN: τελειωσ
    AP: ἐτελειωθη!
    APN: τελειωθη!
τελεσφορέω:
    P: τελεσφορε
τελευτάω:
    P: τελευτα
    A: ἐτελευτησ

τελέω:
    P: τελε
    F: τελεσ
    FP: τελεσθησ
    A: ἐτελεσ
    AN: τελεσ
    AP: ἐτελεσθη!
    APN: τελεσθη!
ἀποτελέω:
    inherit: τελέω
    prefix: ἀπό
διατελέω:
    inherit: τελέω
    prefix: διά
ἐκτελέω:
    inherit: τελέω
    prefix: ἐκ
ἐπιτελέω:
    inherit: τελέω
    prefix: ἐπί
συντελέω:
    inherit: τελέω
    prefix: σύν

τέλλω:
    P: τελλ
    F: τελ#
    A: ἐτειλ
    AN: τειλ
    X: τεταλκ
ἀνατέλλω:
    inherit: τέλλω
    prefix: ἀνά
ἐντέλλομαι:
    inherit: τέλλω
    prefix: ἐν
ἐξανατέλλω:
    inherit: τέλλω
    prefix: ἐκ+ἀνά

περιτέμνω:  # περί+τέμνω
    P: περιτεμν
    A: περιετεμ
    AN: περιτεμ
    AP: περιετμηθη!
    APN: περιτμηθη!
τήκομαι:
    P: τηκ

τηρέω:
    P: τηρε
    I: ἐτηρε
    F: τηρησ
    A: ἐτηρησ
    AN: τηρησ
    APN: τηρηθη!
διατηρέω:
    inherit: τηρέω
    prefix: διά
παρατηρέω:
    inherit: τηρέω
    prefix: παρά
συντηρέω:
    inherit: τηρέω
    prefix: σύν

τίθημι:
    P: τιθε!
    I: ἐτιθε/ἐτιθε!
    F: θησ
    FP: τεθησ
    A: ἐθηκ/ἐθε!
    AN: θε!/θησ  # @@@
    AP: ἐτεθη!
    APN: τεθη!
ἀνατίθεμαι:
    inherit: τίθημι
    prefix: ἀνά
διατίθεμαι:
    inherit: τίθημι
    prefix: διά
προτίθεμαι:
    inherit: τίθημι
    prefix: πρό
συνεπιτίθεμαι:
    inherit: τίθημι
    prefix: σύν+ἐπί
συντίθεμαι:
    inherit: τίθημι
    prefix: σύν
ἀποτίθημι:
    inherit: τίθημι
    prefix: ἀπό
ἐκτίθημι:
    inherit: τίθημι
    prefix: ἐκ
ἐπιτίθημι:
    inherit: τίθημι
    prefix: ἐπί
    AN: ἐπ$ῐθε!
κατατίθημι:
    inherit: τίθημι
    prefix: κατά
μετατίθημι:
    inherit: τίθημι
    prefix: μετά
παρατίθημι:
    inherit: τίθημι
    prefix: παρά
περιτίθημι:
    inherit: τίθημι
    prefix: περί
προσανατίθημι:
    inherit: τίθημι
    prefix: πρός+ἀνά
προστίθημι:
    inherit: τίθημι
    prefix: πρός
ὑποτίθημι:
    inherit: τίθημι
    prefix: ὑπό

τίκτω:
    P: τικτ
    F: τεξ
    A: ἐτεκ
    AN: τεκ
    AP: ἐτεχθη!
τίλλω:
    P: τιλλ
    I: ἐτιλλ

τιμάω:
    P: τιμα
    I: ἐτιμα
    F: τιμησ
    A: ἐτιμησ
    AN: τιμησ
ἐπιτιμάω:
    inherit: τιμάω
    prefix: ἐπί

τιμωρέω:
    APN: τιμωρηθη!

τινάσσω:
    P: τινασσ
    AN: τιναξ
ἀποτινάσσω:
    inherit: τινάσσω
    prefix: ἀπό
ἐκτινάσσω:
    inherit: τινάσσω
    prefix: ἐκ

τίνω:
    P: τιν
    F: τισ
ἀποτίνω:
    inherit: τίνω
    prefix: ἀπό

τολμάω:
    P: τολμα
    I: ἐτολμα
    F: τολμησ
    A: ἐτολμησ
    AN: τολμησ
ἀποτολμάω:
    inherit: τολμάω
    prefix: ἀπό

τρέμω:
    P: τρεμ

τρέπω:
    P: τρεπ
    I: ἐτρεπ
    FP: τραπησ
    A: ἐτρεψ
    AN: τρεψ
    AP: ἐτραπη!
    APN: τραπη!
ἀποτρέπομαι:
    inherit: τρέπω
    prefix: ἀπό
ἐκτρέπομαι:
    inherit: τρέπω
    prefix: ἐκ
ἀνατρέπω:
    inherit: τρέπω
    prefix: ἀνά
ἐντρέπω:
    inherit: τρέπω
    prefix: ἐν
ἐπιτρέπω:
    inherit: τρέπω
    prefix: ἐπί
μετατρέπω:
    inherit: τρέπω
    prefix: μετά
περιτρέπω:
    inherit: τρέπω
    prefix: περί

τρέφω:
    P: τρεφ
    A: ἐθρεψ
    AP: ἐτραφη!
ἀνατρέφω:
    inherit: τρέφω
    prefix: ἀνά
ἐκτρέφω:
    inherit: τρέφω
    prefix: ἐκ

τρέχω:
    P: τρεχ
    I: ἐτρεχ
    A: ἐδραμ
ἐπισυντρέχω:
    inherit: τρέχω
    prefix: ἐπί+σύν
κατατρέχω:
    inherit: τρέχω
    prefix: κατά
περιτρέχω:
    inherit: τρέχω
    prefix: περί
προτρέχω:
    inherit: τρέχω
    prefix: πρό
συντρέχω:
    inherit: τρέχω
    prefix: σύν

τρίβω:
    P: τριβ
    I: ἐτριβ
    F: τριψ
    FP: τριβησ
    A: ἐτριψ
διατρίβω:
    inherit: τρίβω
    prefix: διά
συντρίβω:
    inherit: τρίβω
    prefix: σύν

τρίζω:
    P: τριζ
τροποφορέω:
    A: ἐτροποφορησ
τρυγάω:
    P: τρυγα
    A: ἐτρυγησ
    AN: τρυγησ
τρυφάω:
    A: ἐτρυφησ

τυγχάνω:
    P: τυγχαν
    A: ἐτυχ
    AN: τυχ
ἐντυγχάνω:
    inherit: τυγχάνω
    prefix: ἐν
ἐπιτυγχάνω:
    inherit: τυγχάνω
    prefix: ἐπί
συντυγχάνω:
    inherit: τυγχάνω
    prefix: σύν
ὑπερεντυγχάνω:
    inherit: τυγχάνω
    prefix: ὑπέρ+ἐν

ἐντυλίσσω:  # ἐν+τυλίσσω
    A: ἐνετυλιξ
τυμπανίζω:
    AP: ἐτυμπανισθη!
τύπτω:
    P: τυπτ
    I: ἐτυπτ
τυφλόω:
    A: ἐτυφλωσ
τυφόομαι:
    P: unknown
ὑβρίζω:
    P: ὑβριζ
    FP: ὑβρισθησ
    A: ὑβρισ
    AN: ὑβρῐσ
ὑγιαίνω:
    P: ὑγιαιν
ὑδροποτέω:
    P: ὑδροποτε
ὑμνέω:
    P: ὑμνε
    I: ὑμνε
    F: ὑμνησ
ὑπηρετέω:
    P: ὑπηρετε
    A: ὑπηρετησ
ἐνυπνιάζομαι:  # ἐν+ὑπνιάζομαι
    P: ἐνυπνιαζ
    FP: ἐνυπνιασθησ

ἐξυπνίζω:  # ἐκ+ὑπνίζω
    AN: ἐξυπνισ

ἀφυπνόω:  # ἀπό+ὑπνόω
    A: ἀφυπνωσ
ὑπωπιάζω:
    P: ὑπωπιαζ
ὑστερέω:
    P: ὑστερε
    A: ὑστερησ
ὑψηλοφρονέω:
    P: ὑψηλοφρονε

ὑψόω:
    P: ὑψο
    F: ὑψωσ
    FP: ὑψωθησ
    A: ὑψωσ
    AN: ὑψωσ
    APN: ὑψωθη!
ὑπερυψόω:
    inherit: ὑψόω
    prefix: ὑπέρ

φαίνω:
    P: φαιν
    F: φαν#
    FP: φανησ
    AN: φα!/φαν
    AP: ἐφανη!
    APN: φανη!
ἀναφαίνω:
    inherit: φαίνω
    prefix: ἀνά
ἐπιφαίνω:
    inherit: φαίνω
    prefix: ἐπί

φανερόω:
    P: φανερο
    F: φανερωσ
    FP: φανερωθησ
    A: ἐφανερωσ
    AN: φανερωσ
    AP: ἐφανερωθη!
    APN: φανερωθη!
ἐμφανίζω:  # ἐν+φανίζω
    P: ἐμφανιζ
    F: ἐμφανισ
    A: ἐνεφανισ
    AN: ἐμφανισ
    AP: ἐνεφανισθη!
    APN: ἐμφανισθη!
φάσκω:
    P: φασκ
    I: ἐφασκ
ἐπιφαύσκω:  # ἐπί+φαυσκω
    P: ἐπιφαυσκ
    F: ἐπιφαυσ
φείδομαι:
    P: φειδ
    F: φεισ
    A: ἐφεισ

φέρω:
    P: φερ
    I: ἐφερ
    F: οἰσ
    A: ἠνεγκ
    AN: ἐνεγκ
    AP: ἠνεχθη!
    APN: ἐνεχθη!
ἀναφέρω:
    inherit: φέρω
    prefix: ἀνά
ἀποφέρω:
    inherit: φέρω
    prefix: ἀπό
διαφέρω:
    inherit: φέρω
    prefix: διά
εἰσφέρω:
    inherit: φέρω
    prefix: εἰς
ἐκφέρω:
    inherit: φέρω
    prefix: ἐκ
ἐπιφέρω:
    inherit: φέρω
    prefix: ἐπί
καταφέρω:
    inherit: φέρω
    prefix: κατά
παραφέρω:
    inherit: φέρω
    prefix: παρά
περιφέρω:
    inherit: φέρω
    prefix: περί
προσφέρω:
    inherit: φέρω
    prefix: πρός
προφέρω:
    inherit: φέρω
    prefix: πρό
συμφέρω:
    inherit: φέρω
    prefix: σύν
ὑποφέρω:
    inherit: φέρω
    prefix: ὑπό

φεύγω:
    P: φευγ
    F: φευξ
    A: ἐφυγ
    AN: φυγ
διαφεύγω:
    inherit: φεύγω
    prefix: διά
ἐκφεύγω:
    inherit: φεύγω
    prefix: ἐκ
καταφεύγω:
    inherit: φεύγω
    prefix: κατά

φημί:
    P: φα!
    I: ἐφα!
σύμφημι:
    inherit: φημί
    prefix: σύν

διαφημίζω:  # διά+φημίζω
    P: διαφημιζ
    A: διεφημισ
    AP: διεφημισθη!

φθάνω:
    A: ἐφθασ
    AN: φθασ
προφθάνω:
    inherit: φθάνω
    prefix: πρό

φθέγγομαι:
    P: φθεγγ
ἀποφθέγγομαι:  # ἀπό+φθέγγομαι
    P: ἀποφθεγγ
    A: ἀπεφθεγξ

φθείρω:
    P: φθειρ
    I: ἐφθειρ
    F: φθερ#
    FP: φθαρησ
    A: ἐφθειρ
    AN: φθειρ
    AP: ἐφθαρη!
    APN: φθαρη!
διαφθείρω:
    inherit: φθείρω
    prefix: διά

φιλέω:
    P: φιλε
    I: ἐφιλε
    A: ἐφιλησ
    AN: φιλησ
καταφιλέω:
    inherit: φιλέω
    prefix: κατά

φιλοτιμέομαι:
    P: φιλοτιμε
φιμόω:
    P: φιμο
    F: φιμωσ
    A: ἐφιμωσ
    AP: ἐφιμωθη!
    APN: φιμωθη!

φοβέομαι:
    P: φοβε
    I: ἐφοβε
    FP: φοβηθησ
    AP: ἐφοβηθη!
    APN: φοβηθη!
ἐκφοβέω:
    inherit: φοβέομαι
    prefix: ἐκ

φονεύω:
    P: φονευ
    F: φονευσ
    A: ἐφονευσ
    AN: φονευσ
φορέω:
    P: φορε
    F: φορεσ
    A: ἐφορεσ
φορτίζω:
    P: φορτιζ
φράζω:
    AN: φρᾰσ
φράσσω:
    P: φρασσ
    FP: φραγησ
    A: ἐφραξ
    APN: φραγη!
φρεναπατάω:
    P: φρεναπατα
φρίσσω:
    P: φρισσ

φρονέω:
    P: φρονε
    I: ἐφρονε
    F: φρονησ
    AN: φρονησ
καταφρονέω:
    inherit: φρονέω
    prefix: κατά
περιφρονέω:
    inherit: φρονέω
    prefix: περί
ὑπερφρονέω:
    inherit: φρονέω
    prefix: ὑπέρ

φροντίζω:
    P: φροντιζ
φρυάσσω:
    A: ἐφρυαξ

φυλάσσω:
    P: φυλασσ
    F: φυλαξ
    A: ἐφυλαξ
    AN: φυλᾰξ
διαφυλάσσω:
    inherit: φυλάσσω
    prefix: διά

ἐμφυσάω:  # ἐν+φυσάω
    A: ἐνεφυσησ
φυσιόω:
    P: φυσιο
    AP: ἐφυσιωθη!
φυτεύω:
    P: φυτευ
    I: ἐφυτευ
    A: ἐφυτευσ
    APN: φυτευθη!
ἐκφύω:  # ἐκ+φύω
    P: ἐκφυ

φωνέω:
    P: φωνε
    I: ἐφωνε
    F: φωνησ
    A: ἐφωνησ
    AN: φωνησ
    AP: ἐφωνηθη!
    APN: φωνηθη!
ἀναφωνέω:
    inherit: φωνέω
    prefix: ἀνά
ἐπιφωνέω:
    inherit: φωνέω
    prefix: ἐπί
συμφωνέω:
    inherit: φωνέω
    prefix: σύν
προσφωνέω:
    inherit: φωνέω
    prefix: πρός

ἐπιφώσκω:  # ἐπί+φώσκω
    P: ἐπιφωσκ
    I: ἐπεφωσκ
φωτίζω:
    P: φωτιζ
    F: φωτισ
    A: ἐφωτισ
    AN: φωτῐσ
    AP: ἐφωτισθη!

χαίρω:
    P: χαιρ
    I: ἐχαιρ
    FP: χαρησ
    AP: ἐχαρη!
    APN: χαρη!
συγχαίρω:
    inherit: χαίρω
    prefix: σύν

χαλάω:
    P: χαλα
    F: χαλασ
    AN: χαλασ
    AP: ἐχαλασθη!
χαλιναγωγέω:
    AN: χαλιναγωγησ
χαρίζομαι:
    P: χαριζ
    F: χαρισ
    FP: χαρισθησ
    A: ἐχαρισ
    AN: χαρισ
    AP: ἐχαρισθη!
    APN: χαρισθη!
χαριτόω:
    A: ἐχαριτωσ
παραχειμάζω:  # παρά+χειμάζω
    P: παραχειμαζ
    F: παραχειμασ
    AN: παραχειμᾰσ
ἐπιχειρέω:  # ἐπί+χείρ
    P: ἐπιχειρε
    I: ἐπεχειρε
    A: ἐπεχειρησ

χειρίζομαι:
    A: ἐχειρισ
    AN: χειρισ
διαχειρίζομαι:
    inherit: χειρίζομαι
    prefix: διά
προχειρίζομαι:
    inherit: χειρίζομαι
    prefix: πρό

χέω:
    P: χε/χυνν
    I: ἐχε/ἐχυνν
    F: χε#
    FP: χυθησ
    A: ἐχε
    AP: ἐχυθη!
ἐκχέω:
    inherit: χέω
    prefix: ἐκ
καταχέω:
    inherit: χέω
    prefix: κατά
συγχέω:
    inherit: χέω
    prefix: σύν

χλευάζω:
    P: χλευαζ
    I: ἐχλευαζ
χολάω:
    P: χολα

χορηγέω:
    P: χορηγε
    F: χορηγησ
    FP: χορηγηθησ
    AN: χορηγησ
ἐπιχορηγέω:
    inherit: χορηγέω
    prefix: ἐπί

χορτάζω:
    P: χορταζ
    FP: χορτασθησ
    AN: χορτᾰσ
    AP: ἐχορτασθη!
    APN: χορτασθη!

χράομαι:
    P: χρα/χρα!  # @@@
    I: ἐχρα
    A: ἐχρησ
    AN: χρησ
καταχράομαι:
    inherit: χράομαι
    prefix: κατά
συγχράομαι:
    inherit: χράομαι
    prefix: σύν

χρῄζω:
    P: χρῃζ
χρηματίζω:
    P: χρηματιζ
    F: χρηματισ
    AN: χρηματῐσ
    AP: ἐχρηματισθη!
χρηστεύομαι:
    P: χρηστευ

χρίω:
    AN: χρισ
    A: ἐχρισ
ἐγχρίω:
    inherit: χρίω
    prefix: ἐν
ἐπιχρίω:
    inherit: χρίω
    prefix: ἐπί

χρονίζω:
    P: χρονιζ
    F: χρονισ
χρονοτριβέω:
    AN: χρονοτριβησ

χωρέω:
    P: χωρε
    F: χωρησ
    A: ἐχωρησ
    AN: χωρησ
ἀναχωρέω:
    inherit: χωρέω
    prefix: ἀνά
ἀποχωρέω:
    inherit: χωρέω
    prefix: ἀπό
ἐκχωρέω:
    inherit: χωρέω
    prefix: ἐκ
ὑποχωρέω:
    inherit: χωρέω
    prefix: ὑπό

χωρίζω:
    P: χωριζ
    F: χωρισ
    AN: χωρῐσ
    AP: ἐχωρισθη!
    APN: χωρισθη!
ἀποχωρίζομαι:
    inherit: χωρίζω
    prefix: ἀπό
διαχωρίζομαι:
    inherit: χωρίζω
    prefix: διά

ψάλλω:
    P: ψαλλ
    F: ψαλ#
προσψαύω:  # πρός+ψαύω
    P: προσψαυ
ψεύδομαι:
    P: ψευδ
    A: ἐψευσ
    AN: ψευσ
ψευδομαρτυρέω:
    P: ψευδομαρτυρε
    I: ἐψευδομαρτυρε
    F: ψευδομαρτυρησ
    AN: ψευδομαρτυρησ
ψηλαφάω:
    A: ἐψηλαφησ
    AN: ψηλαφησ

ψηφίζω:
    P: ψηφιζ
    A: ἐψηφισ
    AN: ψηφισ
    AP: ἐψηφισθη!
συγκαταψηφίζομαι:
    inherit: ψηφίζω
    prefix: σύν+κατά
συμψηφίζω:
    inherit: ψηφίζω
    prefix: σύν

ψύχομαι:
    P: ψυχ
    FP: ψυγησ
    A: ἐψυξ
    AN: ψυξ
ἀναψύχω:
    inherit: ψύχομαι
    prefix: ἀνά
ἐκψύχω:
    inherit: ψύχομαι
    prefix: ἐκ
καταψύχω:
    inherit: ψύχομαι
    prefix: κατά

ψωμίζω:
    P: ψωμιζ
    AN: ψωμισ

ὠδίνω:
    P: ὠδιν
συνωδίνω:
    inherit: ὠδίνω
    prefix: σύν

ὠθέω:
    P: ὠθε
    A: $ὠσ
    AN: ὠσ
ἀπωθέομαι:
    inherit: ὠθέω
    prefix: ἀπό
ἐξωθέω:
    inherit: ὠθέω
    prefix: ἐκ

ὠνέομαι:
    A: ὠνησ

ἐνωτίζομαι:  # ἐν+ὠτίζομαι
    AN: ἐνωτισ

ὠφελέω:
    P: ὠφελε
    F: ὠφελησ
    FP: ὠφεληθησ
    A: ὠφελησ
    AP: ὠφεληθη!
    APN: ὠφεληθη!
